---
title: "TVG Data-Analyse"
author: "Florian Van Hecke"
date: "2024-12-09"
output: html_document
---

# packages laden
```{r setup, results ='hide', eval = TRUE, echo = FALSE, message = FALSE, cache = FALSE, purl = FALSE, warning = FALSE}
library(knitr)
opts_chunk$set(
  echo = FALSE, 
  eval = TRUE,  
  cache = FALSE, 
  autodep = TRUE,
  dpi = 300,
  fig.width = 150 / 25.4,
  fig.height = 100 / 25.4,
  warning = TRUE,
  error = TRUE,
  message = TRUE
)
# Enable inbo r-universe
options(repos = c(
    inbo = 'https://inbo.r-universe.dev',
    CRAN = 'https://cloud.r-project.org'))
library(dplyr)
library(ggplot2)
library(tidyr)
library(tibble)
library(scales)
library(purrr)
library(lubridate)
```

# data inlezen
```{r}
data_locaties <- read.csv(file = "./data/TVG_gemeten_plassen.csv", sep = ";")
data_TVG <- read.csv(file = "./data/FactResultAqua_bewerkt_2025-01-03.csv", sep = ";")
# Assuming 'date' is the column name for your dates
data_TVG$FieldSamplingDate <- as.Date(data_TVG$FieldSamplingDate)

locaties <- data_locaties$codeplas
# gebruik locaties van TVG
data_TVG <- data_TVG %>%
  filter(codeplas %in% locaties)
unique(data_TVG$AquaComponent)
data_TVG <- data_TVG[!is.na(data_TVG$AquaComponent),]
data_TVG$FieldSamplingDate <- as.Date(data_TVG$FieldSamplingDate, format = "%Y-%m-%d")

# M als eenheid omzetten naar m
data_TVG$AquaUnit[data_TVG$AquaUnit == "M"] <- "m"
data_TVG$Unit[data_TVG$Unit == "M"] <- "m"

#habitattype <- data_TVG %>%
#  select(codeplas, HabtypeVel) %>%
#  unique() %>%
#  write.csv2(file = "./exports/habitattype.csv")


# verwijder data met geïsoleerde metingen in 2024 (1 / 2 metingen in 2024)
data_TVG <- data_TVG %>%
  mutate(FieldSamplingDate = as.Date(FieldSamplingDate)) %>%
  group_by(codeplas) %>%
  # Identify codeplas with 1 or 2 distinct dates in 2024
  mutate(distinct_dates_2024 = n_distinct(FieldSamplingDate[year(FieldSamplingDate) == 2024])) %>%
  ungroup() %>%
  # Remove rows where the date is in 2024 and the codeplas has 1 or 2 distinct dates
  filter(!(year(FieldSamplingDate) == 2024 & distinct_dates_2024 >= 1 & distinct_dates_2024 <= 2)) %>%
  select(-distinct_dates_2024)  # Remove the helper column


data_TVG <- data_TVG %>%
  left_join(data_locaties[,c(2,7)], by = "codeplas")
```

# voeg ResultCalc toe als kolom voor meetwaarden onder detectielimiet
```{r}
data_TVG <- data_TVG %>%
  mutate(ResultCalc = ifelse(grepl("<", ResultFormatted), 
                             as.numeric(gsub("<", "", ResultFormatted)) / 2, # als operator <, deel waarde door 2
                             as.numeric(gsub(">", "", ResultFormatted)))) # als > of geen operator, neem waarde over
# voeg label toe
data_TVG <- data_TVG %>%
  mutate(label = paste0(AquaComponent, " (", AquaUnit, ")"))

data_TVG <- data_TVG %>%
  mutate(meetreeks = case_when(
           FieldSamplingDate < as.Date("2020-01-01") ~ "<2020",TRUE ~ "2022-2024"), 
         seizoen = case_when(as.numeric(
           format(FieldSamplingDate, "%m")) %in% c(4:9) ~ "zomer",
           TRUE ~ "winter"))
```

# meetreeksen
```{r}
data_TVG %>%
  ggplot(aes(x = FieldSamplingDate, y = codeplas, colour = meetreeks)) +
  geom_point(size = 1) +
    scale_x_date(date_breaks = "1 year", date_labels = "%Y")
  
meetreeksen <- read.csv(file = "./data/Turnhouts Vennegebied MKN - Meetreeksen.csv", sep = ",")
colnames(meetreeksen) <- c("codeplas", "2024", "2022-2023", "<2022", "<2022_jaar")
# reeks van 2022-2024
reeks_2022_2024 <- meetreeksen %>%
  filter(`2024` == "ja" | `2022-2023` == "ja") %>% pull(codeplas)
# historische metingen
reeks_2020 <- meetreeksen %>%
  filter(`<2022` == "ja") %>% pull(codeplas)
```


# boxplots per variabele
```{r}
Componenten <- c("absorptie_440", "chl_a", "ZS_105", "ZS_550", "TP", "TN", "Cl", "SO4", "T_veld", "pH_veld", "EGV25_veld", "O2_veld", "O2verz", "SD_veld", "WD_veld", "NH4_N", "NO2_N", "NO3_N", "PO4_P", "alkaliniteit")

# meetreeks 2022-2024
for (Variabele in Componenten) {
  data_figuur <- data_TVG %>%
    filter(AquaComponent %in% Variabele & meetreeks == "2022-2024")
  figuur <- ggplot(data_figuur,
                   aes(x = ResultCalc, y = codeplas)) +
    geom_boxplot() +
    labs(title = paste0("Turnhout variabele ",data_figuur$label, "\n")) +
    ylab("Locatie") + xlab(paste0("Meetwaarde (", data_figuur$AquaUnit ,")"))
  ggsave(figuur,
         filename = paste0("./exports/boxplots2022_2024/", "Turnhout_",Variabele, "_bw",".jpg"), width = 1080, height = 720, units = "px", scale = 3)
}

vline_Cl <- data.frame(
  watertype = c("Aw-om", "Cb", "Czb", "Zm", "Zs"),
  xintercept = c(140, 70, 50, 20, 20)
)

data_TVG %>%
  filter(AquaComponent == "Cl" & meetreeks == "2022-2024") %>%
  ggplot(aes(x = ResultCalc, y = codeplas, colour = watertype)) +
  geom_boxplot() +
  facet_grid(watertype ~ ., scales = "free", space = "free_y") +
  geom_vline(data = vline_Cl, aes(xintercept = xintercept, colour = watertype), 
             linetype = "solid", size = 1)  # Customize the line style if needed

# meetreeks <2020
for (Variabele in Componenten) {
  data_figuur <- data_TVG %>%
    filter(AquaComponent %in% Variabele & meetreeks == "<2020")
  figuur <- ggplot(data_figuur,
                   aes(x = ResultCalc, y = codeplas)) +
    geom_boxplot() +
    labs(title = paste0("Turnhout variabele ",data_figuur$label, "\n")) +
    ylab("Locatie") + xlab(paste0("Meetwaarde (", data_figuur$AquaUnit ,")"))
  ggsave(figuur,
         filename = paste0("./exports/boxplots2020/", "Turnhout_",Variabele, "_bw",".jpg"), width = 1080, height = 720, units = "px", scale = 3)
}
```

# functie voor tijdsreeksen
```{r}
generate_plot <- function(codeplas_value, aqua_component, watertype_thresholds, y_label = NULL) {
  filtered_data <- data_TVG %>%
    filter(AquaComponent == aqua_component & meetreeks == "2022-2024" & codeplas == codeplas_value)
  
  n_results <- nrow(filtered_data)
  interval <- if(n_results > 12) "2 months" else "1 month"
  
  watertype <- unique(filtered_data$watertype)
  threshold <- watertype_thresholds[[watertype]] %||% NA # Use NA if not found
  
  # If y_label is not provided, use "ResultCalc" as default
  y_axis_label <- if(is.null(y_label)) "ResultCalc" else y_label
  
  plot <- filtered_data %>%
    ggplot(aes(x = FieldSamplingDate, y = ResultCalc)) +
    scale_x_date(date_breaks = interval, date_labels = "%m/%y") +
    scale_y_continuous(breaks = pretty_breaks(n = 10)) +
    geom_line(linewidth = 1, color = "orange") +
    geom_point(color = "orange") +
    geom_hline(yintercept = threshold, linetype = "dashed", color = "black", size = 1) +
    labs(x = "Datum staalname",
         y = y_axis_label) +
  theme(
    axis.title = element_text(size = 16),
    axis.text = element_text(size = 14)
  )
    
  
  return(plot)
}

generate_multiple_plots <- function(codeplas_values, aqua_component, watertype_thresholds, y_label = NULL) {
  plots <- map(codeplas_values, ~generate_plot(.x, aqua_component, watertype_thresholds, y_label))
  names(plots) <- codeplas_values
  return(plots)
}

```

# code voor 2 variabelen te plotten (vb WD en SD)
```{r}
generate_plot_2 <- function(codeplas_value, aqua_component1, aqua_component2, watertype_thresholds, y_label = NULL) {
  filtered_data1 <- data_TVG %>%
    filter(AquaComponent == aqua_component1 & meetreeks == "2022-2024" & codeplas == codeplas_value)
  
  filtered_data2 <- data_TVG %>%
    filter(AquaComponent == aqua_component2 & meetreeks == "2022-2024" & codeplas == codeplas_value)
  
  n_results <- max(nrow(filtered_data1), nrow(filtered_data2))
  interval <- if(n_results > 12) "2 months" else "1 month"
  
  watertype <- unique(filtered_data1$watertype)
  threshold <- watertype_thresholds[[watertype]] %||% NA # Use NA if not found
  
  # If y_label is not provided, use "ResultCalc" as default
  y_axis_label <- if(is.null(y_label)) "ResultCalc" else y_label
  
  plot <- ggplot() +
    geom_line(data = filtered_data1, aes(x = FieldSamplingDate, y = ResultCalc, color = aqua_component1), linewidth = 1) +
    geom_point(data = filtered_data1, aes(x = FieldSamplingDate, y = ResultCalc, color = aqua_component1)) +
    geom_line(data = filtered_data2, aes(x = FieldSamplingDate, y = ResultCalc, color = aqua_component2), linewidth = 1) +
    geom_point(data = filtered_data2, aes(x = FieldSamplingDate, y = ResultCalc, color = aqua_component2)) +
    scale_x_date(date_breaks = interval, date_labels = "%m/%y") +
    scale_y_continuous(breaks = pretty_breaks(n = 10)) +
    geom_hline(yintercept = threshold, linetype = "dashed", color = "black", size = 1) +
    labs(x = "Datum staalname",
         y = y_axis_label,
         color = "AquaComponent") +
    theme(
      axis.title = element_text(size = 16),
      axis.text = element_text(size = 14)
    )
  
  return(plot)
}

generate_multiple_plots_2 <- function(codeplas_values, aqua_component1, aqua_component2, watertype_thresholds, y_label = NULL) {
  plots <- map(codeplas_values, ~generate_plot_2(.x, aqua_component1, aqua_component2, watertype_thresholds, y_label))
  names(plots) <- codeplas_values
  return(plots)
}


```


# tijdreeksen opstellen voor variabelen
```{r}
# Chloride
grenswaarden_Cl <- list(
  "Aw-om" = 140, 
  "Cb" = 70, 
  "Czb" = 50, 
  "Zm" = 20, 
  "Zs" = 20
)

plots_Cl <- generate_multiple_plots(reeks_2022_2024, "Cl", grenswaarden_Cl, "Chloride (mg/l)")
walk2(plots_Cl, names(plots_Cl),
      ~ggsave(filename = paste0("./exports/Chloride/", .y, "_", "Cl", ".png"), plot = .x, width = 10, height = 6))


# Elektrische geleidbaarheid
grenswaarden_EGV <- list(
  "Aw-om" = 750, 
  "Cb" = 350, 
  "Czb" = 250, 
  "Zm" = 100, 
  "Zs" = 100
)

plots_EGV <- generate_multiple_plots(reeks_2022_2024, "EGV25_veld", grenswaarden_EGV, "Elektrische geleidbaarheid (µS/cm)")
walk2(plots_EGV, names(plots_EGV),
      ~ggsave(filename = paste0("./exports/Elektrische_geleidbaarheid/", .y, "_", "EGV", ".png"), plot = .x, width = 10, height = 6))


# Temperatuur
grenswaarden_Temp <- list(
  "Aw-om" = 25, 
  "Cb" = 25, 
  "Czb" = 25, 
  "Zm" = 25, 
  "Zs" = 25
)

plots_Temp <- generate_multiple_plots(reeks_2022_2024, "T_veld", grenswaarden_Temp, "Temperatuur (°C)")
walk2(plots_Temp, names(plots_Temp),
      ~ggsave(filename = paste0("./exports/Temperatuur/", .y, "_", "Temp", ".png"), plot = .x, width = 10, height = 6))

# Zuurstofverzadiging
grenswaarden_O2verz <- list(
  "Aw-om" = 120, 
  "Cb" = 120, 
  "Czb" = 120, 
  "Zm" = 120, 
  "Zs" = 120
)

plots_O2v <- generate_multiple_plots(reeks_2022_2024, "O2verz", grenswaarden_O2verz, "Zuurstofverzadiging (%)")
walk2(plots_O2v, names(plots_O2v),
      ~ggsave(filename = paste0("./exports/Zuurstofverzadiging/", .y, "_", "O2verz", ".png"), plot = .x, width = 10, height = 6))

# Zuurstofconcentratie
grenswaarden_O2conc <- list(
  "Aw-om" = 6, 
  "Cb" = 6, 
  "Czb" = 6, 
  "Zm" = 6, 
  "Zs" = 6
)

plots_O2c <- generate_multiple_plots(reeks_2022_2024, "O2_veld", grenswaarden_O2conc, "Zuurstofconcentratie (mg/l)")
walk2(plots_O2c, names(plots_O2c),
      ~ggsave(filename = paste0("./exports/Zuurstofconcentratie/", .y, "_", "O2conc", ".png"), plot = .x, width = 10, height = 6))


# Chlorofyl-a
grenswaarden_chla <- list(
  "Aw-om" = 10, 
  "Cb" = 10, 
  "Czb" = 10, 
  "Zm" = 10, 
  "Zs" = 10
)

plots_chla <- generate_multiple_plots(reeks_2022_2024, "chl_a", grenswaarden_chla, "Chlorofyl_a (µg/l)")
walk2(plots_chla, names(plots_chla),
      ~ggsave(filename = paste0("./exports/Chlorofyl_a/", .y, "_", "chl_a", ".png"), plot = .x, width = 10, height = 6))

# TN - Totale stikstof
grenswaarden_TN <- list(
  "Aw-om" = 1, 
  "Cb" = 1.3, 
  "Czb" = 1.3, 
  "Zm" = 1.3, 
  "Zs" = 1.3
)

plots_TN <- generate_multiple_plots(reeks_2022_2024, "TN", grenswaarden_TN, "Totale stikstof (mg N/l)")
walk2(plots_TN, names(plots_TN),
      ~ggsave(filename = paste0("./exports/TN/", .y, "_", "TN", ".png"), plot = .x, width = 10, height = 6))

# TP - Totale fosfor
grenswaarden_TP <- list(
  "Aw-om" = 0.04, 
  "Cb" = 0.04, 
  "Czb" = 0.03, 
  "Zm" = 0.03, 
  "Zs" = 0.03
)

plots_TP <- generate_multiple_plots(reeks_2022_2024, "TP", grenswaarden_TP, "Totale fosfor (mg P/l)")
walk2(plots_TP, names(plots_TP),
      ~ggsave(filename = paste0("./exports/TP/", .y, "_", "TP", ".png"), plot = .x, width = 10, height = 6))

# SO4 - Sulfaat
grenswaarden_SO4 <- list(
  "Aw-om" = 100, 
  "Cb" = 50, 
  "Czb" = 40, 
  "Zm" = 15, 
  "Zs" = 15
)

plots_SO4 <- generate_multiple_plots(reeks_2022_2024, "SO4", grenswaarden_SO4, "Sulfaat (mg/l)")
walk2(plots_SO4, names(plots_SO4),
      ~ggsave(filename = paste0("./exports/SO4/", .y, "_", "SO4", ".png"), plot = .x, width = 10, height = 6))

```

# aparte code voor zuurtegraad (onder en bovengrenzen - 2 horizontale lijnen)
```{r}
generate_plot_pH <- function(codeplas_value, aqua_component, watertype_thresholds, y_label = NULL) {
  filtered_data <- data_TVG %>%
    filter(AquaComponent == aqua_component & meetreeks == "2022-2024" & codeplas == codeplas_value)
  
  n_results <- nrow(filtered_data)
  interval <- if(n_results > 12) "2 months" else "1 month"
  
  watertype <- unique(filtered_data$watertype)
  
  # Check if watertype exists in the thresholds and get min/max values
  if (watertype %in% names(watertype_thresholds)) {
    threshold_min <- watertype_thresholds[[watertype]]$min
    threshold_max <- watertype_thresholds[[watertype]]$max
  } else {
    threshold_min <- NA
    threshold_max <- NA
  }
  
  # If y_label is not provided, use "ResultCalc" as default
  y_axis_label <- if(is.null(y_label)) "ResultCalc" else y_label
  
  plot <- filtered_data %>%
    ggplot(aes(x = FieldSamplingDate, y = ResultCalc)) +
    scale_x_date(date_breaks = interval, date_labels = "%m/%y") +
    scale_y_continuous(breaks = pretty_breaks(n = 10)) +
    geom_line(linewidth = 1, color = "orange") +
    geom_point(color = "orange") +
    labs(x = "Datum staalname",
         y = y_axis_label) +
  theme(
    axis.title = element_text(size = 16),
    axis.text = element_text(size = 14)
  )
  
  # Add threshold lines only if they are not NA
  if (!is.na(threshold_min)) {
    plot <- plot + geom_hline(yintercept = threshold_min, linetype = "dashed", color = "black", size = 1)
  }
  if (!is.na(threshold_max)) {
    plot <- plot + geom_hline(yintercept = threshold_max, linetype = "dashed", color = "black", size = 1)
  }
  
  return(plot)
}

generate_multiple_plots_pH <- function(codeplas_values, aqua_component, watertype_thresholds, y_label = NULL) {
  plots <- map(codeplas_values, ~generate_plot_pH(.x, aqua_component, watertype_thresholds, y_label))
  names(plots) <- codeplas_values
  return(plots)
}

# pH thresholds
grenswaarden_pH <- list(
  "Aw-om" = list(min = 6.5, max = 8.5),
  "Cb" = list(min = 6.5, max = 8.5),
  "Czb" = list(min = 6.5, max = 8.5),
  "Zm" = list(min = 5.5, max = 8.5),
  "Zs" = list(min = 5.5, max = 8.5)
)

plots_pH <- generate_multiple_plots_pH(reeks_2022_2024, "pH_veld", grenswaarden_pH, "pH")
walk2(plots_pH, names(plots_pH),
      ~ggsave(filename = paste0("./exports/pH/", .y, "_", "pH", ".png"), plot = .x, width = 10, height = 6))

```

# aparte code voor WD en SD (2 variabelen in 1 plot)
```{r}
grenswaarden_SD <- list(
  "Aw-om" = 1.8, 
  "Cb" = 0.9, 
  "Czb" = 0.9, 
  "Zm" = 0.9, 
  "Zs" = 0.9
)

plots_SD_WD <- generate_multiple_plots_2(reeks_2022_2024, "SD_veld", "WD_veld", grenswaarden_SD, "Meetwaarde (m)")
walk2(plots_SD_WD, names(plots_SD_WD),
      ~ggsave(filename = paste0("./exports/SD_WD/", .y, "_", "SD_WD", ".png"), plot = .x, width = 10, height = 6))
```


# functies
```{r}
# genereer plot en sla op
save_plot <- function(dataset, component, naam, title = NULL, xas = NULL, yas = NULL){
  figuur <- dataset %>%
    filter(AquaComponent %in% component) %>%  
    ggplot(aes(x = FieldSamplingDate, y = ResultCalc, color = Label, linetype = codeplas)) +
    scale_x_date(date_breaks = "1 month", date_labels = "%m/%y") + # visualiseert data per maand in format maand-jaar
    geom_line(linewidth = 1) +
    geom_point() +
    labs(title = title) + xlab(xas) + ylab(yas)
  print(figuur)
  ggsave(plot = figuur,
         filename = paste0("./exports/NKP_", naam, ".jpg"), width = 9, height = 6)
}

# puur om plot te genereren
maak_plot <- function(dataset, component, title = NULL, xas = NULL, yas = NULL){
  figuur <- dataset %>%
    filter(AquaComponent %in% component) %>%  
    ggplot(aes(x = FieldSamplingDate, y = ResultCalc, color = label)) +
    scale_x_date(date_breaks = "1 month", date_labels = "%m/%y") + # visualiseert data per maand in format maand-jaar
    geom_line(linewidth = 1) +
    geom_point() +
    labs(title = title) + xlab(xas) + ylab(yas)
  figuur
}

## met fill (stikstofplots)
maak_plot_area <- function(dataset, component, title = NULL, xas = NULL, yas = NULL){
  figuur <- dataset %>%
    filter(AquaComponent %in% component) %>%  
    ggplot(aes(x = FieldSamplingDate, y = ResultCalc, fill = label)) +
    scale_x_date(date_breaks = "1 month", date_labels = "%m/%y") + # visualiseert data per maand in format maand-jaar
    geom_line() +
    geom_area(position = "identity", alpha = 0.6) +
    labs(title = title) + xlab(xas) + ylab(yas)
  figuur
}
# plots genereren voor 1 variabele (voor 1 locatie)
maak_plot_1var <- function(dataset, component, title = NULL, xas = "Datum staalname", yas = NULL){
  # bereken aantal datapunten
  filtered_data <- dataset %>% 
    filter(AquaComponent %in% component)
  n_results <- nrow(filtered_data)
  # zet interval x-as als 2 maand als veel datapunten
  interval <- if(n_results > 16) "2 months" else "1 month"
  # maak figuur
  figuur <- filtered_data %>%
    filter(AquaComponent %in% component) %>%  
    ggplot(aes(x = FieldSamplingDate, y = ResultCalc)) +
    scale_x_date(date_breaks = interval, date_labels = "%m/%y") + # visualiseert data per maand in format maand-jaar
    scale_y_continuous(breaks = pretty_breaks(n = 10)) +
    geom_line(linewidth = 1, color = "orange") +
    geom_point(color = "orange") +
    labs(title = title) + xlab(xas) + ylab(yas)
  figuur
}

# voor 1 variabele voor alle locaties
maak_plot_1var_loc <- function(dataset, component, title = NULL, xas = "Datum staalname", yas = NULL){
  figuur <- dataset %>%
    filter(AquaComponent %in% component) %>%  
    ggplot(aes(x = FieldSamplingDate, y = ResultCalc, color = codeplas)) +
    scale_x_date(date_breaks = "1 month", date_labels = "%m/%y") + # visualiseert data per maand in format maand-jaar
    scale_y_continuous(breaks = pretty_breaks(n = 10)) +
    geom_line(linewidth = 1) +
    geom_point() +
    labs(title = title) + xlab(xas) + ylab(yas)
  figuur
}
```

# Zuurtegraad
```{r}
data_TVG %>%
  filter(AquaComponent %in% "pH_veld") %>%
  group_by(codeplas) %>%
  summarise(pH_min = min(ResultCalc, na.rm = TRUE),
            pH_max = max(ResultCalc, na.rm = TRUE),
            pH_bereik = paste(min(ResultCalc, na.rm = TRUE), "-", max(ResultCalc, na.rm = TRUE))) %>%
  write.csv2(file = "./exports/pH.csv")

data_TVG %>%
  filter(AquaComponent %in% "pH_veld" & meetreeks == "2022-2024") %>%
  group_by(codeplas) %>%
  summarise(pH_min = min(ResultCalc, na.rm = TRUE),
            pH_max = max(ResultCalc, na.rm = TRUE),
            pH_bereik = paste(min(ResultCalc, na.rm = TRUE), "-", max(ResultCalc, na.rm = TRUE))) %>%
  write.csv2(file = "./exports/pH2224.csv")

data_TVG %>%
  filter(AquaComponent %in% "pH_veld" & meetreeks == "2022-2023" & codeplas %in% reeks_2022_2023) %>%
  group_by(codeplas) %>%
  summarise(pH_min = min(ResultCalc, na.rm = TRUE),
            pH_max = max(ResultCalc, na.rm = TRUE),
            pH_bereik = paste(min(ResultCalc, na.rm = TRUE), "-", max(ResultCalc, na.rm = TRUE))) %>%
  write.csv2(file = "./exports/pH22_23.csv")

locaties <- unique(data_TVG$codeplas)

for (ID in locaties) {
  figuur <- maak_plot_1var(data_TVG %>% filter(codeplas %in% ID), "pH_veld" , paste("Zuurtegraad (pH)", ID, "_meetreeks\n"), yas = "Meetwaarde") +
  scale_y_continuous(breaks = pretty_breaks(n = 10))
  print(figuur)
  ggsave(plot = figuur,
         filename = paste0("./exports/pH/", ID,"_pH", ".jpg"), width = 1080, height = 720, units = "px", scale = 3)
}

## boxplots zuurtegraad
vline_pH <- data.frame(
  watertype = c("Aw-om", "Cb", "Czb", "Zm", "Zs"),
  xinterceptmin = c(6.5, 5.5, 5.5, 4.5, 4.5),
  xinterceptmax = c(8.5, 7.5, 7.5, 6.5, 6.5)
)

data_TVG %>%
  filter(AquaComponent == "pH_veld" & meetreeks == "2022-2024") %>%
  ggplot(aes(x = ResultCalc, y = codeplas, colour = watertype)) +
  geom_boxplot() +
  xlab("Zuurtegraad") +
  facet_grid(watertype ~ ., scales = "free", space = "free_y") +
  geom_vline(data = vline_pH, aes(xintercept = xinterceptmin, colour = watertype), 
             linetype = "solid", size = 1) +
  geom_vline(data = vline_pH, aes(xintercept = xinterceptmax, colour = watertype), 
             linetype = "solid", size = 1) +
  scale_x_continuous(breaks = pretty_breaks(n = 10))


# zuurtegraad en absorptie

## voor 2024
locaties <- unique(data_TVG$codeplas[data_TVG$meetreeks == "2024"])

for (ID in locaties) {
  figuur <- maak_plot(data_TVG %>% filter(codeplas %in% ID & meetreeks == "2024"), c("pH_veld", "absorptie_440") , paste("Zuurtegraad en humuszuren", ID, "_meetreeks2024\n"), yas = "Meetwaarde (log10)") +
  scale_y_log10()
  print(figuur)
  ggsave(plot = figuur,
         filename = paste0("./exports/pH_abs_2024/", ID,"_pH_abs_2024", ".jpg"), width = 1080, height = 720, units = "px", scale = 3)
}

## voor 2022-2023
locaties <- unique(data_TVG$codeplas[data_TVG$meetreeks == "2022-2023"])

for (ID in locaties) {
  figuur <- maak_plot(data_TVG %>% filter(codeplas %in% ID & meetreeks == "2022-2023"), c("pH_veld", "absorptie_440") , paste("Zuurtegraad en humuszuren", ID, "_meetreeks2022-2023\n"), yas = "Meetwaarde (log10)") +
  scale_y_log10()
  print(figuur)
  ggsave(plot = figuur,
         filename = paste0("./exports/pH_abs_2022_2023/", ID,"_pH_abs_2022_2023", ".jpg"), width = 1080, height = 720, units = "px", scale = 3)
}

```

# Helderheid
```{r}
# Secchi-diepte (SD_veld)
data_TVG %>%
  filter(AquaComponent %in% "SD_veld" & meetreeks == "2022-2024") %>%
  mutate(month = format(FieldSamplingDate, "%m")) %>%
  filter(month %in% c("04", "05", "06", "07", "08", "09")) %>%
  group_by(codeplas) %>%
  summarise(SD_zhjgem = mean(ResultCalc, na.rm = TRUE)) %>%
  write.csv2(file = "./exports/SD_zhj_2224.csv")

data_TVG %>%
  filter(AquaComponent %in% "SD_veld" & meetreeks == "2022-2023" & codeplas %in% reeks_2022_2023) %>%
  mutate(month = format(FieldSamplingDate, "%m")) %>%
  filter(month %in% c("04", "05", "06", "07", "08", "09")) %>%
  group_by(codeplas) %>%
  summarise(SD_zhjgem = mean(ResultCalc, na.rm = TRUE)) %>%
  write.csv2(file = "./exports/SD_zhj_2022-23.csv")

# boxplot voor Secchi-diepte
vline_SD <- data.frame(
  watertype = c("Aw-om", "Cb", "Czb", "Zm", "Zs"),
  xintercept <- 0.9
)
data_SD_WD <- data_TVG %>% filter(AquaComponent %in% c("SD_veld", "WD_veld") & meetreeks == "2022-2024") %>%
  group_by(codeplas, AquaComponent) %>%
  mutate(gemiddelde = mean(ResultCalc, na.rm = TRUE)) %>%
  ungroup() %>%
  group_by(codeplas) %>%
  mutate(Bodemzicht = case_when(
    all(gemiddelde[AquaComponent == "SD_veld"] >= 0.9 * gemiddelde[AquaComponent == "WD_veld"]) ~ "ja",
    TRUE ~ "nee"
  )) %>% ungroup()

data_SD_WD %>% filter(AquaComponent %in% "SD_veld") %>%
  ggplot(aes(x = ResultCalc, y = codeplas, colour = watertype, fill = Bodemzicht)) +  # Map 'bodemzicht' to 'fill' and 'watertype' to 'colour'
  geom_boxplot() +
  xlab("Secchi-diepte (m)") +
  facet_grid(watertype ~ ., scales = "free", space = "free_y") +
  geom_vline(data = vline_SD, aes(xintercept = xintercept, colour = watertype),
             linetype = "solid", size = 1) +
  scale_x_continuous(breaks = pretty_breaks(n = 10)) + # Customize color for AquaComponent
  scale_fill_manual(values = c("ja" = "lightblue", "nee" = "grey")) +  # Customize color for Bodemzicht
  theme(legend.position = "right") +  # Position the legends at the bottom
  guides(colour = guide_legend(title = "Watertype"),  # Keep legend for 'watertype'
         fill = guide_legend(title = "Bodemzicht"))  # Keep legend for 'bodemzicht'


# Waterdiepte (WD_diepte)
data_TVG %>%
  filter(AquaComponent %in% "WD_veld" & meetreeks == "2022-2024") %>%
  group_by(codeplas) %>%
  summarise(WD_gem = mean(ResultCalc, na.rm = TRUE),
            WD_max = max(ResultCalc, na.rm = TRUE),
            WD_min = min(ResultCalc, na.rm = TRUE)) %>%
  write.csv2(file = "./exports/WD2224.csv")

data_TVG %>%
  filter(AquaComponent %in% "WD_veld" & meetreeks == "2022-2024") %>%
  mutate(month = format(FieldSamplingDate, "%m")) %>%
  filter(month %in% c("04", "05", "06", "07", "08", "09")) %>%
  group_by(codeplas) %>%
  summarise(SD_zhjgem = mean(ResultCalc, na.rm = TRUE)) %>%
  write.csv2(file = "./exports/WD_zhj_2224.csv")

data_TVG %>%
  filter(AquaComponent %in% "WD_veld" & meetreeks == "2022-2023") %>%
  mutate(month = format(FieldSamplingDate, "%m")) %>%
  filter(month %in% c("04", "05", "06", "07", "08", "09")) %>%
  group_by(codeplas) %>%
  summarise(SD_zhjgem = mean(ResultCalc, na.rm = TRUE)) %>%
  write.csv2(file = "./exports/WD_zhj_2022-23.csv")

# Zwevende stof (ZS_105 en ZS_550)
data_TVG %>%
  filter(AquaComponent %in% "ZS_105" & meetreeks == "2022-2024" & seizoen == "zomer") %>%
  group_by(codeplas) %>%
  summarise(ZS105_zhjgem = mean(ResultCalc, na.rm = TRUE)) %>%
  write.csv2(file = "./exports/ZS105_2224.csv")

data_TVG %>%
  filter(AquaComponent %in% "ZS_105" & meetreeks == "2022-2023" & codeplas %in% reeks_2022_2023) %>%
  mutate(month = format(FieldSamplingDate, "%m")) %>%
  filter(month %in% c("04", "05", "06", "07", "08", "09")) %>%
  group_by(codeplas) %>%
  summarise(ZS105_zhjgem = mean(ResultCalc, na.rm = TRUE)) %>%
  write.csv2(file = "./exports/ZS105_2022-23.csv")

data_TVG %>%
  filter(AquaComponent %in% "ZS_550" & meetreeks == "2022-2024" & seizoen == "zomer") %>%
  group_by(codeplas) %>%
  summarise(ZS550_zhjgem = mean(ResultCalc, na.rm = TRUE)) %>%
  write.csv2(file = "./exports/ZS550_2224.csv")

data_TVG %>%
  filter(AquaComponent %in% "ZS_550" & meetreeks == "2022-2023" & codeplas %in% reeks_2022_2023) %>%
  mutate(month = format(FieldSamplingDate, "%m")) %>%
  filter(month %in% c("04", "05", "06", "07", "08", "09")) %>%
  group_by(codeplas) %>%
  summarise(ZS550_zhjgem = mean(ResultCalc, na.rm = TRUE)) %>%
  write.csv2(file = "./exports/ZS550_2022-23.csv")

data_TVG %>%
  filter(AquaComponent %in% "ZS_105") %>%
  group_by(codeplas) %>%
  summarise(ZS105_gem = mean(ResultCalc, na.rm = TRUE)) %>%
  write.csv2(file = "./exports/ZS105_gem.csv")

# Zwevende stof 105 boxplot
data_TVG %>%
  filter(AquaComponent == "ZS_105" & meetreeks == "2022-2024") %>%
  ggplot(aes(x = ResultCalc, y = codeplas, colour = watertype)) +
  geom_boxplot() +
  xlab("Zwevende stof (mg/l 105°C)") +
  facet_grid(watertype ~ ., scales = "free", space = "free_y") +
  scale_x_continuous(breaks = pretty_breaks(n = 10))

# Zwevende stof 550 boxplot
data_TVG %>%
  filter(AquaComponent == "ZS_550" & meetreeks == "2022-2024") %>%
  ggplot(aes(x = ResultCalc, y = codeplas, colour = watertype)) +
  geom_boxplot() +
  xlab("Zwevende stof (mg/l 550°C)") +
  facet_grid(watertype ~ ., scales = "free", space = "free_y") +
  scale_x_continuous(breaks = pretty_breaks(n = 10))

## voor 2024
locaties <- unique(data_TVG$codeplas[data_TVG$meetreeks == "2024"])

for (ID in locaties) {
  figuur <- maak_plot(data_TVG %>% filter(codeplas %in% ID & meetreeks == "2024") , c("ZS_105", "ZS_550") , paste("Zwevende stof (550 & 105°C) meetreeks 2024", ID, "\n"), yas = "Meetwaarde (g/L)") +
  scale_y_continuous(breaks = pretty_breaks(n = 10, min.n = 10))
  print(figuur)
  ggsave(plot = figuur,
         filename = paste0("./exports/ZS550-105_2024/", ID,"_ZS550_105_2024", ".jpg"), width = 1080, height = 720, units = "px", scale = 3)
}

## voor 2022-2023
locaties <- unique(data_TVG$codeplas[data_TVG$meetreeks == "2022-2023"])

for (ID in locaties) {
  figuur <- maak_plot(data_TVG %>% filter(codeplas %in% ID & meetreeks == "2022-2023"), c("ZS_105", "ZS_550") , paste("Zwevende stof (550 & 105°C) meetreeks 2022-2023", ID, "\n"), yas = "Meetwaarde (g/L)") +
  scale_y_continuous(breaks = pretty_breaks(n = 10, min.n = 10))
  print(figuur)
  ggsave(plot = figuur,
         filename = paste0("./exports/ZS550-105_2022_2023/", ID,"_ZS550_105_2022_2023", ".jpg"), width = 1080, height = 720, units = "px", scale = 3)
}

# Humuszuren (absorptie_440)
data_TVG %>%
  filter(AquaComponent %in% "absorptie_440") %>%
  group_by(codeplas) %>%
  summarise(ABS440_gem = mean(ResultCalc, na.rm = TRUE)) %>%
  write.csv2(file = "./exports/abs440_gem.csv")

data_TVG %>%
  filter(AquaComponent %in% "absorptie_440" & meetreeks == "2022-2024" & seizoen == "zomer") %>%
  group_by(codeplas) %>%
  summarise(abs_zhjgem = mean(ResultCalc, na.rm = TRUE)) %>%
  write.csv2(file = "./exports/abs_zhj_2224.csv")

data_TVG %>%
  filter(AquaComponent %in% "absorptie_440" & meetreeks == "2022-2023" & seizoen == "zomer") %>%
  group_by(codeplas) %>%
  summarise(abs_zhjgem = mean(ResultCalc, na.rm = TRUE)) %>%
  write.csv2(file = "./exports/abs_zhj_2022-23.csv")

# absorptie 440 nm
data_TVG %>%
  filter(AquaComponent == "absorptie_440" & meetreeks == "2022-2024") %>%
  ggplot(aes(x = ResultCalc, y = codeplas, colour = watertype)) +
  geom_boxplot() +
  xlab("Absorptie 440 nm (ABS)") +
  facet_grid(watertype ~ ., scales = "free", space = "free_y") +
  scale_x_continuous(breaks = pretty_breaks(n = 10))

# chlorofyl-a
data_TVG %>%
  filter(AquaComponent %in% "chl_a" & meetreeks == "2022-2024" & seizoen == "zomer") %>%
  group_by(codeplas) %>%
  summarise(chla_zhjgem = mean(ResultCalc, na.rm = TRUE)) %>%
  write.csv2(file = "./exports/chl_a_zhj_2224.csv")

data_TVG %>%
  filter(AquaComponent %in% "chl_a" & meetreeks == "2022-2023" & codeplas %in% reeks_2022_2023) %>%
  mutate(month = format(FieldSamplingDate, "%m")) %>%
  filter(month %in% c("04", "05", "06", "07", "08", "09")) %>%
  group_by(codeplas) %>%
  summarise(chla_zhjgem = mean(ResultCalc, na.rm = TRUE)) %>%
  write.csv2(file = "./exports/chl_a_zhj_2022-23.csv")

## boxplots chlorofyl
vline_chla <- data.frame(
  watertype = c("Aw-om", "Cb", "Czb", "Zm", "Zs"),
  xintercept <- 10
)

data_TVG %>%
  filter(AquaComponent == "chl_a" & meetreeks == "2022-2024") %>%
  ggplot(aes(x = ResultCalc, y = codeplas, colour = watertype)) +
  geom_boxplot() +
  xlab("Chlorofyl a (µg/l)") +
  facet_grid(watertype ~ ., scales = "free", space = "free_y") +
  geom_vline(data = vline_chla, aes(xintercept = xintercept, colour = watertype), 
             linetype = "solid", size = 1) +
  scale_x_continuous(limits = c(0,200), breaks = pretty_breaks(n = 10))

# chl_a, SD (WD) en absorptie_440
## voor 2024
locaties <- unique(data_TVG$codeplas[data_TVG$meetreeks == "2024"])

for (ID in locaties) {
  figuur <- maak_plot(data_TVG %>% filter(codeplas %in% ID & meetreeks == "2024") , c("chl_a", "SD_veld", "WD_veld", "absorptie_440", "ZS_105") , paste("Parameters helderheid meetreeks 2024", ID, "\n"), yas = "Meetwaarde (log10)") +
  scale_y_log10()
  print(figuur)
  ggsave(plot = figuur,
         filename = paste0("./exports/Helderheid2024/", ID,"_Helderheid_2024", ".jpg"), width = 1080, height = 720, units = "px", scale = 3)
}

## voor 2022-2023
locaties <- unique(data_TVG$codeplas[data_TVG$meetreeks == "2022-2023"])

for (ID in locaties) {
  figuur <- maak_plot(data_TVG %>% filter(codeplas %in% ID & meetreeks == "2022-2023") , c("chl_a", "SD_veld", "WD_veld", "absorptie_440", "ZS_105") , paste("Parameters helderheid meetreeks 2022-2023", ID, "\n"), yas = "Meetwaarde (log10)") +
  scale_y_log10()
  print(figuur)
  ggsave(plot = figuur,
         filename = paste0("./exports/Helderheid2022_2023/", ID,"_Helderheid_2022_2023", ".jpg"), width = 1080, height = 720, units = "px", scale = 3)
}
```


# Zuurstofcondities
```{r}
# concentratie
data_TVG %>%
  filter(AquaComponent %in% "O2_veld" & meetreeks == "2022-2024") %>%
  group_by(codeplas) %>%
  summarise(O2_10p = quantile(ResultCalc,probs = 0.1, na.rm = TRUE)) %>%
  write.csv2(file = "./exports/O2_conc_2224.csv")
data_TVG %>%
  filter(AquaComponent %in% "O2_veld" & codeplas %in% reeks_2022_2023 & meetreeks == "2022-2023") %>%
  group_by(codeplas) %>%
  summarise(O2_10p = quantile(ResultCalc,probs = 0.1, na.rm = TRUE)) %>%
  write.csv2(file = "./exports/O2_conc_2022-23.csv")

## boxplots zuurstofconcentratie
vline_O2conc <- data.frame(
  watertype = c("Aw-om", "Cb", "Czb", "Zm", "Zs"),
  xintercept <- 6
)

data_TVG %>%
  filter(AquaComponent == "O2_veld" & meetreeks == "2022-2024") %>%
  ggplot(aes(x = ResultCalc, y = codeplas, colour = watertype)) +
  geom_boxplot() +
  xlab("Zuurstofconcentratie (mg/l)") +
  facet_grid(watertype ~ ., scales = "free", space = "free_y") +
  geom_vline(data = vline_O2conc, aes(xintercept = xintercept, colour = watertype), 
             linetype = "solid", size = 1) +
  scale_x_continuous(breaks = pretty_breaks(n = 10))

# verzadiging
data_TVG %>%
  filter(AquaComponent %in% "O2verz"& meetreeks == "2022-2024") %>%
  group_by(codeplas) %>%
  summarise(O2_verz_max = max(ResultCalc, na.rm = TRUE)) %>%
  write.csv2(file = "./exports/O2_verz_2224.csv")

data_TVG %>%
  filter(AquaComponent %in% "O2verz" & codeplas %in% reeks_2022_2023 & meetreeks == "2022-2023") %>%
  group_by(codeplas) %>%
  summarise(O2_verz_max = max(ResultCalc, na.rm = TRUE)) %>%
  write.csv2(file = "./exports/O2_verz_2022-23.csv")

## boxplots zuurstofverzadiging
vline_O2verz <- data.frame(
  watertype = c("Aw-om", "Cb", "Czb", "Zm", "Zs"),
  xintercept <- 120
)

data_TVG %>%
  filter(AquaComponent == "O2verz" & meetreeks == "2022-2024") %>%
  ggplot(aes(x = ResultCalc, y = codeplas, colour = watertype)) +
  geom_boxplot() +
  xlab("Zuurstofverzadiging (%)") +
  facet_grid(watertype ~ ., scales = "free", space = "free_y") +
  geom_vline(data = vline_O2verz, aes(xintercept = xintercept, colour = watertype), 
             linetype = "solid", size = 1) +
  scale_x_continuous(breaks = pretty_breaks(n = 10))

```

# Temperatuur
```{r}
data_TVG %>%
  filter(AquaComponent %in% "T_veld") %>%
  group_by(codeplas, meetreeks) %>%
  summarise(Temp_max = max(ResultCalc, na.rm = TRUE)) %>%
  write.csv2(file = "./exports/Temp_veld.csv")

data_TVG %>%
  filter(AquaComponent %in% "T_veld" & meetreeks == "2022-2024") %>%
  group_by(codeplas) %>%
  summarise(Temp_max = max(ResultCalc, na.rm = TRUE)) %>%
  write.csv2(file = "./exports/Temp_veld2224.csv")

data_TVG %>%
  filter(AquaComponent %in% "T_veld" & meetreeks == "2022-2023" & codeplas %in% reeks_2022_2023) %>%
  group_by(codeplas) %>%
  summarise(Temp_max = max(ResultCalc, na.rm = TRUE)) %>%
  write.csv2(file = "./exports/Temp_veld22_23.csv")

## boxplots temperatuur
vline_Tveld <- data.frame(
  watertype = c("Aw-om", "Cb", "Czb", "Zm", "Zs"),
  xintercept = c(25, 25, 25, 25, 25)
)

data_TVG %>%
  filter(AquaComponent == "T_veld" & meetreeks == "2022-2024") %>%
  ggplot(aes(x = ResultCalc, y = codeplas, colour = watertype)) +
  geom_boxplot() +
  xlab("Temperatuur (°C)") +
  facet_grid(watertype ~ ., scales = "free", space = "free_y") +
  geom_vline(data = vline_Tveld, aes(xintercept = xintercept, colour = watertype), 
             linetype = "solid", size = 1) +
  scale_x_continuous(breaks = pretty_breaks(n = 10))

```

# Alkaliniteit, Natrium, Silicium, Calcium, Kalium, Magnesium
```{r}
# alkaliniteit
data_TVG %>%
  filter(AquaComponent %in% "alkaliniteit" & meetreeks == "2022-2024") %>%
  group_by(codeplas) %>%
  summarise(Alk_mean = mean(ResultCalc),
            Alk_min = min(ResultCalc, na.rm = TRUE),
            Alk_max = max(ResultCalc, na.rm = TRUE),
            Alk_bereik = paste(min(ResultCalc, na.rm = TRUE), "-", max(ResultCalc, na.rm = TRUE))) %>%
  write.csv2(file = "./exports/Alka_2224.csv")

data_TVG %>%
  filter(AquaComponent %in% "alkaliniteit" & meetreeks == "2022-2023" & codeplas %in% reeks_2022_2023) %>%
  group_by(codeplas) %>%
  summarise(Alk_mean = mean(ResultCalc),
            Alk_min = min(ResultCalc, na.rm = TRUE),
            Alk_max = max(ResultCalc, na.rm = TRUE),
            Alk_bereik = paste(min(ResultCalc, na.rm = TRUE), "-", max(ResultCalc, na.rm = TRUE))) %>%
  write.csv2(file = "./exports/Alka_22-23.csv")

## boxplots alkaliniteit
vline_alk <- data.frame(
  watertype = c("Aw-om", "Cb", "Czb", "Zm", "Zs"),
  xinterceptmin = c(0.1, NA, 0.1, 0.1, 0.03),
  xinterceptmax = c(1, NA, 1, 1, 0.1)
)

data_TVG %>%
  filter(AquaComponent == "alkaliniteit" & meetreeks == "2022-2024") %>%
  ggplot(aes(x = ResultCalc, y = codeplas, colour = watertype)) +
  geom_boxplot() +
  xlab("Alkaliniteit (meq/l)") +
  facet_grid(watertype ~ ., scales = "free", space = "free_y") +
  geom_vline(data = vline_alk, aes(xintercept = xinterceptmin, colour = watertype), 
             linetype = "solid", size = 1) +
  geom_vline(data = vline_alk, aes(xintercept = xinterceptmax, colour = watertype), 
             linetype = "solid", size = 1) +
  scale_x_continuous(breaks = pretty_breaks(n = 10))

# Silicium
data_TVG %>%
  filter(AquaComponent %in% "Si" & meetreeks == "2022-2024") %>%
  group_by(codeplas) %>%
  summarise(Si_gem = mean(ResultCalc, na.rm = TRUE)) %>%
  write.csv2(file = "./exports/Si_2224.csv")

data_TVG %>%
  filter(AquaComponent %in% "Si" & meetreeks == "2022-2023" & codeplas %in% reeks_2022_2023)  %>%
  group_by(codeplas) %>%
  summarise(Si_gem = mean(ResultCalc, na.rm = TRUE)) %>%
  write.csv2(file = "./exports/Si_22-23.csv")


# Calcium
data_TVG %>%
  filter(AquaComponent %in% "Ca" & meetreeks == "2022-2024") %>%
  group_by(codeplas) %>%
  summarise(Ca_gem = mean(ResultCalc, na.rm = TRUE)) %>%
  write.csv2(file = "./exports/Ca_2224.csv")
data_TVG %>%
  filter(AquaComponent %in% "Ca" & meetreeks == "2022-2023" & codeplas %in% reeks_2022_2023)  %>%
  group_by(codeplas) %>%
  summarise(Ca_gem = mean(ResultCalc, na.rm = TRUE)) %>%
  write.csv2(file = "./exports/Ca_22-23.csv")

## Calcium max zomer
data_TVG %>%
  filter(AquaComponent %in% "Ca" & meetreeks == "2022-2024" & seizoen == "zomer") %>%
  group_by(codeplas) %>%
  summarise(Ca_maxzomer = max(ResultCalc, na.rm = TRUE)) %>%
  write.csv2(file = "./exports/Ca_maxzomer2224.csv")

data_TVG %>%
  filter(AquaComponent %in% "Ca" & meetreeks == "2022-2023" & codeplas %in% reeks_2022_2023 & seizoen == "zomer")  %>%
  group_by(codeplas) %>%
  summarise(Ca_maxzomer = max(ResultCalc, na.rm = TRUE)) %>%
  write.csv2(file = "./exports/Ca_maxzomer22-23.csv")

# Kalium
data_TVG %>%
  filter(AquaComponent %in% "K" & meetreeks == "2022-2024") %>%
  group_by(codeplas) %>%
  summarise(K_gem = mean(ResultCalc, na.rm = TRUE)) %>%
  write.csv2(file = "./exports/K_2224.csv")

data_TVG %>%
  filter(AquaComponent %in% "K" & meetreeks == "2022-2023" & codeplas %in% reeks_2022_2023)  %>%
  group_by(codeplas) %>%
  summarise(K_gem = mean(ResultCalc, na.rm = TRUE)) %>%
  write.csv2(file = "./exports/K_22-23.csv")


# Magnesium
data_TVG %>%
  filter(AquaComponent %in% "Mg" & meetreeks == "2022-2024") %>%
  group_by(codeplas) %>%
  summarise(Mg_gem = mean(ResultCalc, na.rm = TRUE)) %>%
  write.csv2(file = "./exports/Mg_2224.csv")

data_TVG %>%
  filter(AquaComponent %in% "Mg" & meetreeks == "2022-2023" & codeplas %in% reeks_2022_2023)  %>%
  group_by(codeplas) %>%
  summarise(Mg_gem = mean(ResultCalc, na.rm = TRUE)) %>%
  write.csv2(file = "./exports/Mg_22-23.csv")

```


# Zoutparameters
```{r}
# Geleidbaarheid
data_TVG %>%
  filter(AquaComponent %in% "EGV25_veld" & meetreeks == "2022-2024")  %>%
  group_by(codeplas) %>%
  summarise(EGV_90p = quantile(ResultCalc, probs = 0.9, na.rm = TRUE)) %>%
  write.csv2(file = "./exports/EGV2224.csv")

data_TVG %>%
  filter(AquaComponent %in% "EGV25_veld" & meetreeks == "2022-2023" & codeplas %in% reeks_2022_2023)  %>%
  group_by(codeplas) %>%
  summarise(EGV_90p = quantile(ResultCalc, probs = 0.9, na.rm = TRUE)) %>%
  write.csv2(file = "./exports/EGV2022-23.csv")

## boxplots EGV
vline_EGV <- data.frame(
  watertype = c("Aw-om", "Cb", "Czb", "Zm", "Zs"),
  xintercept = c(750, 350, 250, 100, 100)
)

data_TVG %>%
  filter(AquaComponent == "EGV25_veld" & meetreeks == "2022-2024") %>%
  ggplot(aes(x = ResultCalc, y = codeplas, colour = watertype)) +
  geom_boxplot() +
  xlab("Elektrische geleidbaarheid (µS/cm 20°C)") +
  facet_grid(watertype ~ ., scales = "free", space = "free_y") +
  geom_vline(data = vline_EGV, aes(xintercept = xintercept, colour = watertype), 
             linetype = "solid", size = 1) +
  scale_x_continuous(breaks = pretty_breaks(n = 10))

# Sulfaat (SO4)
data_TVG %>%
  filter(AquaComponent %in% "SO4" & meetreeks == "2022-2024") %>%
  group_by(codeplas) %>%
  summarise(SO4_gem = mean(ResultCalc, na.rm = TRUE)) %>%
  write.csv2(file = "./exports/SO4_2224.csv")
data_TVG %>%
  filter(AquaComponent %in% "SO4" & meetreeks == "2022-2023" & codeplas %in% reeks_2022_2023)  %>%
  group_by(codeplas) %>%
  summarise(SO4_gem = mean(ResultCalc, na.rm = TRUE)) %>%
  write.csv2(file = "./exports/SO4_22-23.csv")

## boxplots EGV
vline_SO4 <- data.frame(
  watertype = c("Aw-om", "Cb", "Czb", "Zm", "Zs"),
  xintercept = c(100, 50, 40, 15, 15)
)

data_TVG %>%
  filter(AquaComponent == "SO4" & meetreeks == "2022-2024") %>%
  ggplot(aes(x = ResultCalc, y = codeplas, colour = watertype)) +
  geom_boxplot() +
  xlab("Sulfaat (mg/l)") +
  facet_grid(watertype ~ ., scales = "free", space = "free_y") +
  geom_vline(data = vline_SO4, aes(xintercept = xintercept, colour = watertype), 
             linetype = "solid", size = 1) +
  scale_x_continuous(breaks = pretty_breaks(n = 10))


# Natrium
data_TVG %>%
  filter(AquaComponent %in% "Na" & meetreeks == "2022-2024") %>%
  group_by(codeplas) %>%
  summarise(Na_gem = mean(ResultCalc, na.rm = TRUE)) %>%
  write.csv2(file = "./exports/Na_2224.csv")

data_TVG %>%
  filter(AquaComponent %in% "Na" & meetreeks == "2022-2023" & codeplas %in% reeks_2022_2023)  %>%
  group_by(codeplas) %>%
  summarise(Na_gem = mean(ResultCalc, na.rm = TRUE)) %>%
  write.csv2(file = "./exports/Na_22-23.csv")

## Natrium max zomer
data_TVG %>%
  filter(AquaComponent %in% "Na" & meetreeks == "2022-2024" & seizoen == "zomer") %>%
  group_by(codeplas) %>%
  summarise(Na_maxzhj = max(ResultCalc, na.rm = TRUE)) %>%
  write.csv2(file = "./exports/Na_maxzomer2224.csv")

data_TVG %>%
  filter(AquaComponent %in% "Na" & meetreeks == "2022-2023" & codeplas %in% reeks_2022_2023)  %>%
  mutate(month = format(FieldSamplingDate, "%m")) %>%
  filter(month %in% c("04", "05", "06", "07", "08", "09")) %>%
  group_by(codeplas) %>%
  summarise(Na_maxzomer = max(ResultCalc, na.rm = TRUE)) %>%
  write.csv2(file = "./exports/Na_maxzomer22-23.csv")

data_TVG %>%
  filter(AquaComponent %in% "Na") %>%
  mutate(month = format(FieldSamplingDate, "%m")) %>%
  filter(month %in% c("04", "05", "06", "07", "08", "09")) %>%
  group_by(codeplas) %>%
  summarise(Na_max_zomer = max(ResultCalc, na.rm = TRUE)) %>%
  write.csv2(file = "./exports/Na_max_zomer.csv")

# Chloride
data_TVG %>%
  filter(AquaComponent %in% "Cl" & meetreeks == "2022-2024") %>%
  group_by(codeplas) %>%
  summarise(Cl_max = max(ResultCalc, na.rm = TRUE),
            Cl_90p = quantile(ResultCalc, probs = 0.9, na.rm = TRUE)) %>%
  write.csv2(file = "./exports/Cl_2224.csv")

data_TVG %>%
  filter(AquaComponent %in% "Cl" & meetreeks == "2022-2023" & codeplas %in% reeks_2022_2023) %>%
  group_by(codeplas) %>%
  summarise(Cl_max = max(ResultCalc, na.rm = TRUE),
            Cl_90p = quantile(ResultCalc, probs = 0.9, na.rm = TRUE)) %>%
  write.csv2(file = "./exports/Cl_22-23.csv")

## Chloride max zomer
data_TVG %>%
  filter(AquaComponent %in% "Cl" & meetreeks == "2022-2024" & seizoen == "zomer") %>%
  group_by(codeplas) %>%
  summarise(Cl_maxzhj = max(ResultCalc, na.rm = TRUE)) %>%
  write.csv2(file = "./exports/Cl_maxzomer2224.csv")

data_TVG %>%
  filter(AquaComponent %in% "Cl" & meetreeks == "2022-2023" & codeplas %in% reeks_2022_2023)  %>%
  mutate(month = format(FieldSamplingDate, "%m")) %>%
  filter(month %in% c("04", "05", "06", "07", "08", "09")) %>%
  group_by(codeplas) %>%
  summarise(Cl_maxzomer = max(ResultCalc, na.rm = TRUE)) %>%
  write.csv2(file = "./exports/Cl_maxzomer22-23.csv")

## boxplots Chloride
vline_Cl <- data.frame(
  watertype = c("Aw-om", "Cb", "Czb", "Zm", "Zs"),
  xintercept = c(140, 70, 50, 20, 20)
)

data_TVG %>%
  filter(AquaComponent == "Cl" & meetreeks == "2022-2024") %>%
  ggplot(aes(x = ResultCalc, y = codeplas, colour = watertype)) +
  geom_boxplot() +
  xlab("Chloride-concentratie (mg/l)") +
  facet_grid(watertype ~ ., scales = "free", space = "free_y") +
  geom_vline(data = vline_Cl, aes(xintercept = xintercept, colour = watertype), 
             linetype = "solid", size = 1) +
  scale_x_continuous(breaks = pretty_breaks(n = 10))

# saliniteit
data_TVG %>%
  filter(AquaComponent %in% "sal_veld") %>%
  group_by(codeplas) %>%
  summarise(sal_max = max(ResultCalc, na.rm = TRUE)) %>%
  write.csv2(file = "./exports/Sal.csv")
```


# Nutriënten
```{r}
# Totale Stikstof - TN & Totale Fosfor - TP
data_TVG %>%
  filter(AquaComponent %in% c("TN", "TP")) %>%
  mutate(month = format(FieldSamplingDate, "%m")) %>%
  filter(month %in% c("04", "05", "06", "07", "08", "09")) %>%
  group_by(codeplas, AquaComponent) %>%
  summarise(zhjgem = mean(ResultCalc)) %>%
  write.csv2(file = "./exports/TN_TP.csv")

data_TVG %>%
  filter(AquaComponent %in% c("TN", "TP") & meetreeks == "2022-2024" & seizoen == "zomer") %>%
  group_by(codeplas, AquaComponent) %>%
  summarise(zhjgem = mean(ResultCalc, na.rm = TRUE)) %>%
  write.csv2(file = "./exports/TN_TP_zhj_2224.csv")

data_TVG %>%
  filter(AquaComponent %in% c("TN", "TP") & meetreeks == "2022-2023" & codeplas %in% reeks_2022_2023) %>%
  mutate(month = format(FieldSamplingDate, "%m")) %>%
  filter(month %in% c("04", "05", "06", "07", "08", "09")) %>%
  group_by(codeplas, AquaComponent) %>%
  summarise(zhjgem = mean(ResultCalc, na.rm = TRUE)) %>%
  write.csv2(file = "./exports/TN_TP_zhj_22-23.csv")

## boxplots TN
vline_TN <- data.frame(
  watertype = c("Aw-om", "Cb", "Czb", "Zm", "Zs"),
  xintercept = c(1, 1.3, 1.3, 1.3, 1.3)
)

data_TVG %>%
  filter(AquaComponent == "TN" & meetreeks == "2022-2024") %>%
  ggplot(aes(x = ResultCalc, y = codeplas, colour = watertype)) +
  geom_boxplot() +
  xlab("Totale stikstof (mg N/l)") +
  facet_grid(watertype ~ ., scales = "free", space = "free_y") +
  geom_vline(data = vline_TN, aes(xintercept = xintercept, colour = watertype), 
             linetype = "solid", size = 1) +
  scale_x_continuous(limits = c(0,10), breaks = pretty_breaks(n = 10))

data_TVG %>%
  filter(AquaComponent == "TN" & meetreeks == "2022-2024" & seizoen == "zomer") %>%
  ggplot(aes(x = ResultCalc, y = codeplas, colour = watertype)) +
  geom_boxplot() +
  xlab("Totale stikstof (mg N/l)") +
  facet_grid(watertype ~ ., scales = "free", space = "free_y") +
  geom_vline(data = vline_TN, aes(xintercept = xintercept, colour = watertype), 
             linetype = "solid", size = 1) +
  scale_x_continuous(limits = c(0,10), breaks = pretty_breaks(n = 10))

## boxplots TP
vline_TP <- data.frame(
  watertype = c("Aw-om", "Cb", "Czb", "Zm", "Zs"),
  xintercept = c(0.04, 0.04, 0.03, 0.03, 0.03)
)

data_TVG %>%
  filter(AquaComponent == "TP" & meetreeks == "2022-2024") %>%
  ggplot(aes(x = ResultCalc, y = codeplas, colour = watertype)) +
  geom_boxplot() +
  xlab("Totale fosfor (mg P/l)") +
  facet_grid(watertype ~ ., scales = "free", space = "free_y") +
  geom_vline(data = vline_TP, aes(xintercept = xintercept, colour = watertype), 
             linetype = "solid", size = 1) +
  scale_x_continuous(limits = c(0,1), breaks = pretty_breaks(n = 10))

data_TVG %>%
  filter(AquaComponent == "TP" & meetreeks == "2022-2024" & seizoen == "zomer") %>%
  ggplot(aes(x = ResultCalc, y = codeplas, colour = watertype)) +
  geom_boxplot() +
  xlab("Totale fosfor (mg P/l)") +
  facet_grid(watertype ~ ., scales = "free", space = "free_y") +
  geom_vline(data = vline_TP, aes(xintercept = xintercept, colour = watertype), 
             linetype = "solid", size = 1) +
  scale_x_continuous(limits = c(0,1), breaks = pretty_breaks(n = 10))

# NO3-N
data_TVG %>%
  filter(AquaComponent %in% "NO3_N" & meetreeks == "2022-2024" & seizoen == "zomer") %>%
  group_by(codeplas) %>%
  summarise(NO3_N_zhj = mean(ResultCalc)) %>%
  write.csv2(file = "./exports/NO3_N_2224.csv")

data_TVG %>%
  filter(AquaComponent %in% "NO3_N" & meetreeks == "2022-2023" & codeplas %in% reeks_2022_2023) %>%
  mutate(month = format(FieldSamplingDate, "%m")) %>%
  filter(month %in% c("04", "05", "06", "07", "08", "09")) %>%
  group_by(codeplas) %>%
  summarise(NO3_N_zhj = mean(ResultCalc)) %>%
  write.csv2(file = "./exports/NO3_N_22-23.csv")

## boxplots NO3_N
data_TVG %>%
  filter(AquaComponent == "NO3_N" & meetreeks == "2022-2024") %>%
  ggplot(aes(x = ResultCalc, y = codeplas, colour = watertype)) +
  geom_boxplot() +
  xlab("Nitraat-stikstof (mg N/l)") +
  facet_grid(watertype ~ ., scales = "free", space = "free_y") +
  scale_x_continuous(limits = c(0,2), breaks = pretty_breaks(n = 10))

# NO2-N
data_TVG %>%
  filter(AquaComponent %in% "NO2_N" & meetreeks == "2022-2024" & seizoen == "zomer") %>%
  group_by(codeplas) %>%
  summarise(NO2_N_zhj = mean(ResultCalc)) %>%
  write.csv2(file = "./exports/NO2_N_2224.csv")

data_TVG %>%
  filter(AquaComponent %in% "NO2_N" & meetreeks == "2022-2023" & codeplas %in% reeks_2022_2023) %>%
  mutate(month = format(FieldSamplingDate, "%m")) %>%
  filter(month %in% c("04", "05", "06", "07", "08", "09")) %>%
  group_by(codeplas) %>%
  summarise(NO2_N_zhj = mean(ResultCalc)) %>%
  write.csv2(file = "./exports/NO2_N_22-23.csv")

## boxplots NO2_N
vline_NO2_N <- data.frame(
  watertype = c("Aw-om", "Cb", "Czb", "Zm", "Zs"),
  xintercept <- 0.2
)

data_TVG %>%
  filter(AquaComponent == "NO2_N" & meetreeks == "2022-2024") %>%
  ggplot(aes(x = ResultCalc, y = codeplas, colour = watertype)) +
  geom_boxplot() +
  xlab("Nitriet-stikstof (mg N/l)") +
  facet_grid(watertype ~ ., scales = "free", space = "free_y") +
  geom_vline(data = vline_NO2_N, aes(xintercept = xintercept, colour = watertype), 
             linetype = "solid", size = 1) +
  scale_x_continuous(breaks = pretty_breaks(n = 10))


## Van Calster NO2_N gemiddelde & maximum
data_TVG %>%
  filter(AquaComponent %in% "NO2_N" & meetreeks == "2022-2024") %>%
  group_by(codeplas) %>%
  summarise(NO2_Ngem = mean(ResultCalc),
            NO2_Nmax = max(ResultCalc)) %>%
  write.csv2(file = "./exports/NO2_Ngemmax_2224.csv")

data_TVG %>%
  filter(AquaComponent %in% "NO2_N" & meetreeks == "2022-2023" & codeplas %in% reeks_2022_2023) %>%
  group_by(codeplas) %>%
  summarise(NO2_Ngem = mean(ResultCalc),
            NO2_Nmax = max(ResultCalc)) %>%
  write.csv2(file = "./exports/NO2_Ngemmax_22-23.csv")

# NH4-N
data_TVG %>%
  filter(AquaComponent %in% "NH4_N" & meetreeks == "2022-2024" & seizoen == "zomer") %>%
  group_by(codeplas) %>%
  summarise(NH4_N_zhj = mean(ResultCalc)) %>%
  write.csv2(file = "./exports/NH4_N_2224.csv")

data_TVG %>%
  filter(AquaComponent %in% "NH4_N" & meetreeks == "2022-2023" & codeplas %in% reeks_2022_2023) %>%
  mutate(month = format(FieldSamplingDate, "%m")) %>%
  filter(month %in% c("04", "05", "06", "07", "08", "09")) %>%
  group_by(codeplas) %>%
  summarise(NH4_N_zhj = mean(ResultCalc)) %>%
  write.csv2(file = "./exports/NH4_N_22-23.csv")

## boxplots NH4_N
data_TVG %>%
  filter(AquaComponent == "NH4_N" & meetreeks == "2022-2024") %>%
  ggplot(aes(x = ResultCalc, y = codeplas, colour = watertype)) +
  geom_boxplot() +
  xlab("Ammonium-stikstof (mg N/l)") +
  facet_grid(watertype ~ ., scales = "free", space = "free_y") +
  scale_x_continuous(breaks = pretty_breaks(n = 10))

# PO4-P
data_TVG %>%
  filter(AquaComponent %in% "PO4_P" & meetreeks == "2022-2024" & seizoen == "zomer") %>%
  group_by(codeplas) %>%
  summarise(PO4_P_zhj = mean(ResultCalc)) %>%
  write.csv2(file = "./exports/PO4_P_2224.csv")

data_TVG %>%
  filter(AquaComponent %in% "PO4_P" & meetreeks == "2022-2023" & codeplas %in% reeks_2022_2023) %>%
  mutate(month = format(FieldSamplingDate, "%m")) %>%
  filter(month %in% c("04", "05", "06", "07", "08", "09")) %>%
  group_by(codeplas) %>%
  summarise(PO4_P_zhj = mean(ResultCalc)) %>%
  write.csv2(file = "./exports/PO4_P_22-23.csv")

## PO4_P boxplots
data_TVG %>%
  filter(AquaComponent == "PO4_P" & meetreeks == "2022-2024") %>%
  ggplot(aes(x = ResultCalc, y = codeplas, colour = watertype)) +
  geom_boxplot() +
  xlab("Orthofosfaat PO4_P (mg P/l)") +
  facet_grid(watertype ~ ., scales = "free", space = "free_y") +
  scale_x_continuous(breaks = pretty_breaks(n = 10))
```

# Anorganische en organische stikstof
```{r}
# voeg anorganische stikstof toe als variabele in tabel (N_anorg = NH4_N + NO3_N + NO2_N)
N_anorg <- data_TVG %>% group_by(codeplas, FieldSamplingDate) %>% 
  filter(AquaComponent %in% c("NH4_N", "NO3_N", "NO2_N")) %>% 
  summarise(N_anorg = sum(ResultCalc))
N_anorg <- N_anorg %>% 
  rename(ResultCalc = N_anorg)
N_anorg$label <- "N_anorg (mg N/l)"
N_anorg$AquaComponent <- "N_anorg"
N_anorg$AquaUnit <- "mg N/l"
N_anorg$Component <- "N_anorg"
N_anorg <- N_anorg %>%
  mutate(meetreeks = case_when(
           FieldSamplingDate < as.Date("2020-01-01") ~ "<2020",TRUE ~ "2022-2024"), 
         seizoen = case_when(as.numeric(
           format(FieldSamplingDate, "%m")) %in% c(4:9) ~ "zomer",
           TRUE ~ "winter"))
data_met_N_anorg <- bind_rows(data_TVG, N_anorg)
data_met_N_anorg <- data_met_N_anorg %>%
  left_join(data_locaties[,c(2,7)], by = "codeplas")
data_met_N_anorg <- data_met_N_anorg %>% 
  rename(watertype = watertype.y)

# zomerhalfjaargemiddelde
data_met_N_anorg %>%
  filter(AquaComponent %in% "N_anorg") %>%
  mutate(month = format(FieldSamplingDate, "%m")) %>%
  filter(month %in% c("04", "05", "06", "07", "08", "09")) %>%
  group_by(codeplas) %>%
  summarise(zhjgem = mean(ResultCalc)) %>%
  write.csv2(file = "./exports/N_anorg_zhj.csv")

# maximum (van Calster)
data_met_N_anorg %>%
  filter(AquaComponent %in% "N_anorg" & meetreeks == "2022-2024" ) %>%
  group_by(codeplas) %>%
  summarise(N_anorg_max = max(ResultCalc, na.rm = TRUE)) %>%
  write.csv2(file = "./exports/N_anorg_max2224.csv")

data_met_N_anorg %>%
  filter(AquaComponent %in% "N_anorg" & meetreeks == "2022-2023" & codeplas %in% reeks_2022_2023) %>%
  group_by(codeplas) %>%
  summarise(N_anorg_max = max(ResultCalc, na.rm = TRUE)) %>%
  write.csv2(file = "./exports/N_anorg_max2022-23.csv")

write.csv2(data_met_N_anorg, file = "./data/Data_Kalmthout_met_Nanorg.csv")

## boxplots N_anorg (NH4_N + NO3_N + NO2_N)
vline_N_anorg <- data.frame(
  watertype = c("Aw-om", "Cb", "Czb", "Zm", "Zs"),
  xintercept <- 0.14
)

data_met_N_anorg %>%
  filter(AquaComponent == "N_anorg" & meetreeks == "2022-2024") %>%
  ggplot(aes(x = ResultCalc, y = codeplas, colour = watertype)) +
  geom_boxplot() +
  xlab("Anorganische stikstof (mg N/l)") +
  facet_grid(watertype ~ ., scales = "free", space = "free_y") +
  geom_vline(data = vline_N_anorg, aes(xintercept = xintercept, colour = watertype), 
             linetype = "solid", size = 1) +
  scale_x_continuous(limits = c(0,6), breaks = pretty_breaks(n = 10))


# TN, Anorg N
locaties <- unique(data_met_N_anorg$codeplas[data_met_N_anorg$meetreeks == "2024"])

for (ID in locaties) {
  # orden van klein naar groot
  data_met_N_anorg$label <- factor(data_met_N_anorg$label, unique(data_met_N_anorg[order(data_met_N_anorg$ResultCalc, decreasing = T), "label"]))
  figuur <- maak_plot_area(data_met_N_anorg %>% filter(codeplas %in% ID & meetreeks == "2024") , c("N_anorg", "TN") , paste("Organische stikstof meetreeks 2024", ID, "\n"), yas = "Meetwaarde (mg N/L)") +
  scale_y_continuous(breaks = pretty_breaks(n = 10, min.n = 10))
  print(figuur)
  ggsave(plot = figuur,
         filename = paste0("./exports/N_org_2024/", ID,"_N_org_2024", ".jpg"), width = 1080, height = 720, units = "px", scale = 3)
}

# N_anorg = NH4_N, NO3_N, NO2_N
locaties <- unique(data_met_N_anorg$codeplas[data_met_N_anorg$meetreeks == "2024"])
for (ID in locaties) {
  # subset voor locatie
  N_anorg_ID <- data_TVG %>%
  filter(AquaComponent %in% c("NH4_N", "NO3_N", "NO2_N") & codeplas == ID & meetreeks == "2024")
  
  # orden van klein naar groot
  N_anorg_ID$label <- factor(N_anorg_ID$label, unique(N_anorg_ID[order(N_anorg_ID$ResultCalc, decreasing = T), "label"]))
  # plot figuur
  figuur <- N_anorg_ID %>%
    ggplot(aes(x = FieldSamplingDate, y = ResultCalc, fill = label)) +
    geom_area(position = "identity", alpha = 0.6) +
    scale_x_date(date_breaks = "1 month", date_labels = "%b-%Y") +
    labs(title = paste("Anorganische stikstof", ID ,"(N_anorg = NH4_N + NO3_N + NO2_N)\n")) +
    xlab("Datum staalname") + 
    ylab("Meetwaarde (mg N/L)")  + 
    scale_fill_discrete("Variabelen") + scale_y_continuous(breaks = pretty_breaks(n = 10, min.n = 10))
  print(figuur)
  ggsave(plot = figuur,
         filename = paste0("./exports/N_anorg_2024/", ID,"_N_anorg_2024", ".jpg"), width = 1080, height = 720, units = "px", scale = 3)
}

```


# Maucha-diagram

## originele code Maucha (per plas figuur opslaan)
```{r}
maucha <- function(x, col = NULL,
                   labels = TRUE, labels.col = 1,
                   polygon = FALSE, polygon.col = 1,
                   main = NULL, ...){
  
  if(is.null(col)){
    col <- c("#54c7fd", "#ffcd00", "#ff9600", "#ff2851",
             "#0076fe", "#41cd58", "#ff3823", "#8f8e94")
  }
  col <- rep_len(col, length.out = 8)
  polygon.col <- rep_len(polygon.col, length.out = 8)
  
  if(is.vector(x)){
    n.plot <- 1
    x.all <- t(as.matrix(x))
  } else {
    x.all <- as.matrix(x)
    n.plot <- nrow(x.all)
    if(is.null(main)){
      main <- row.names(x.all)
    }
  }
  
  par.mar.0 <- par("mar")
  par.mfrow.0 <- par("mfrow")
  par(mfrow = c(.dimMosaic(n.plot)[1], .dimMosaic(n.plot)[2]),
      mar = c(2, 0, 2, 0))
  
  for(j in 1:n.plot){
    
    x <- x.all[j, ]
    
    x[1] <- (x[1] * 1) / 39.0983
    x[2] <- (x[2] * 1) / 22.9898
    x[3] <- (x[3] * 2) / 40.0780
    x[4] <- (x[4] * 2) / 24.3050
    x[5] <- (x[5] * 2) / 96.0626
    x[6] <- (x[6] * 1) / 35.4530
    x[7] <- (x[7] * 1) / 61.0168
    x[8] <- (x[8] * 2) / 60.0089
    
    x[1:4] <- x[1:4] / sum(x[1:4]) * 100
    x[5:8] <- x[5:8] / sum(x[5:8]) * 100
    
    A  <- sum(x)
    R <- sqrt(((A / 16) * 2 / sin(22.5 * pi / 180)))
    a <- x / (R * sin(22.5 * pi / 180))
    
    
    coord.x <- matrix(NA, nrow = 5, ncol = 8)
    coord.y <- matrix(NA, nrow = 5, ncol = 8)
    coord.x[1, ] <- coord.x[5, ] <- rep(0, 8)
    coord.y[1, ] <- coord.y[5, ] <- rep(0, 8)
    coord.x[2, ] <- cos(seq(90, -225, -45) * pi / 180) * R
    coord.y[2, ] <- sin(seq(90, -225, -45) * pi / 180) * R
    coord.x[3, ] <- cos(seq(67.5, -247.5, -45) * pi / 180) * a
    coord.y[3, ] <- sin(seq(67.5, -247.5, -45) * pi / 180) * a
    coord.x[4, ] <- cos(seq(45, -270, -45) * pi / 180) * R
    coord.y[4, ] <- sin(seq(45, -270, -45) * pi / 180) * R
    
    
    if(polygon | labels){
      coord.poly.x <- coord.x
      coord.poly.x[3, ] <- cos(seq(67.5, -247.5, -45) * pi / 180) * R
      coord.poly.y <- coord.y
      coord.poly.y[3, ] <- sin(seq(67.5, -247.5, -45) * pi / 180) * R
    }
    
    if(labels){
      lab <- c("K", "Na", "Ca", "Mg", "SO4", "Cl", "HCO3_OEP", "CO3")
      lab.pos.x <- coord.x[3, ]
      lab.pos.y <- coord.y[3, ]
      lab.pos.x[a < R] <- coord.poly.x[3, a < R]
      lab.pos.y[a < R] <- coord.poly.y[3, a < R]
      lab.pos.x <- lab.pos.x + cos(seq(67.5, -247.5, -45) * pi / 180) * 2
      lab.pos.y <- lab.pos.y + sin(seq(67.5, -247.5, -45) * pi / 180) * 2
    }
    
    
    xlim <- max(abs(c(min(lab.pos.x), max(lab.pos.x))))
    ylim <- max(abs(c(min(lab.pos.y), max(lab.pos.y))))
    plot(0, 0, type = "n", xlim = c(-xlim, xlim), ylim = c(-ylim, ylim),
         xaxt = "n", yaxt = "n", xlab = "", ylab = "", asp = 1, bty = "n", main = main[j], ...)
    
    for(i in 1:8){
      polygon(x = coord.x[, i], y = coord.y[, i], col = col[i], border = NA)
      if(polygon){
        lines(x = coord.poly.x[, i], y = coord.poly.y[, i], col = polygon.col[i])
      }
    }
    
    if(labels){
      text(lab.pos.x, lab.pos.y, lab, col = labels.col)
    }
  }
  par(mar = par.mar.0, mfrow = par.mfrow.0)
}

# Compute a grid for graphical arrangement
.dimMosaic <- function(n.plot){
  x <- floor(sqrt(n.plot))
  y <- floor(sqrt(n.plot))
  if(x * y < n.plot) y <- y + 1
  if(x * y < n.plot) x <- x + 1
  return(c(x, y))
}
```

## Maak dataset met ionen
```{r}
# dataset met ionen (gemiddelde waarde per locatie)
# meetreeks 2022-2024
ionen22_24 <- data_TVG %>%
  filter(AquaComponent %in% c("K", "Na", "Ca", "Mg", "SO4", "Cl", "HCO3_OEP", "CO3") & meetreeks == "2022-2024" & codeplas %in% reeks_2022_2024) %>%
  group_by(AquaComponent, codeplas) %>%
  summarise(gemiddelde = mean(ResultCalc))

# to wide format
ionenwide22_24 <- pivot_wider(ionen22_24, names_from = AquaComponent, values_from = gemiddelde)
ionenwide22_24 <- ionenwide22_24 %>% select(codeplas, K, Na, Ca, Mg, SO4, Cl, HCO3_OEP, CO3)
```


### Maucha-diagram voor alle locaties (gemiddelde per locatie)
```{r}
# converteer kolom met locatiecode naar row.names voor maucha-functie
ionenwide22_24 <- ionenwide22_24 %>% remove_rownames %>% column_to_rownames(var = "codeplas")
maucha(ionenwide22_24)
```

### Maucha-diagram per locatie (figuur per maand)
#### Tijdsreeks 2024 Maak dataset aan voor locatie x
```{r}
# "ANTTUR0299" "ANTTUR0297" "ANTTUR0292" "ANTTUR0282" "ANTRAV0014"
locatie <- "ANTRAV0014"


datamaucha <- data_TVG %>%
  filter(AquaComponent %in% c("K", "Na", "Ca", "Mg", "SO4", "Cl", "HCO3_OEP", "CO3") & codeplas == locatie & meetreeks == "2022-2024") %>%
  group_by(AquaComponent, FieldSamplingDate) %>%
  summarise(gemiddelde = mean(ResultCalc)) %>%
  select(FieldSamplingDate, AquaComponent, gemiddelde)

# to wide format
datamauchawide <- pivot_wider(datamaucha, names_from = AquaComponent, values_from = gemiddelde)
# kolommen in juiste volgorde (! belangrijk voor correct Maucha-diagram)
datamauchawide <- datamauchawide %>%
  select(FieldSamplingDate, K, Na, Ca, Mg, SO4, Cl, HCO3_OEP, CO3)

# converteer kolom met datum staalname naar row.names voor maucha-functie
datamauchawide <- datamauchawide %>% remove_rownames %>% column_to_rownames(var = "FieldSamplingDate")
maucha(datamauchawide)
```

```{r}
# "" "" "" "" "" "" "" "" ""
# "" "" "" "" "" "" "" "" ""
# "" "" "" "" "" "" "" "" ""
# "" "" "" "" "" "" "" "" ""
# "" "" "" "ANTMRK0177"
locatie <- "ANTTUR0296"


datamaucha <- data_TVG %>%
  filter(AquaComponent %in% c("K", "Na", "Ca", "Mg", "SO4", "Cl", "HCO3_OEP", "CO3") & codeplas == locatie & meetreeks == "2022-2023") %>%
  group_by(AquaComponent, FieldSamplingDate) %>%
  summarise(gemiddelde = mean(ResultCalc)) %>%
  select(FieldSamplingDate, AquaComponent, gemiddelde)

# to wide format
datamauchawide <- pivot_wider(datamaucha, names_from = AquaComponent, values_from = gemiddelde)
# kolommen in juiste volgorde (! belangrijk voor correct Maucha-diagram)
datamauchawide <- datamauchawide %>%
  select(FieldSamplingDate, K, Na, Ca, Mg, SO4, Cl, HCO3_OEP, CO3)

# converteer kolom met datum staalname naar row.names voor maucha-functie
datamauchawide <- datamauchawide %>% remove_rownames %>% column_to_rownames(var = "FieldSamplingDate")
maucha(datamauchawide)
```


# IR-EGV plot
## referentie-punten
```{r}
ref_punten <- data.frame(
      location_ref = c("Li (Angeren)", "At (Witteveen)", "Th (Noordwijk)"),
      Ca_ref = c(115, 0.4, 420),
      Cl_ref = c(11, 3, 19100),
      ec25_ref = c(651, 50.1, 52000), # in µS/cm
      ir_ref = c(.95, .20, .04), # without units (in 0-1)
      name_ref = c("Li", "At", "Th"))
```

## gemiddelde Cl en Ca concentraties per locatie
```{r}
# voor meetreeks 2022-24 (40 locaties)
IREGVdata24 <- data_TVG %>% 
  filter(AquaComponent %in% c("Ca", "Cl", "EGV25_veld") & meetreeks %in% "2022-2024") %>%
  group_by(codeplas, AquaComponent, meetreeks) %>% summarise(gemiddelde = mean(ResultCalc))

## naar wide format (componenten als kolommen)
IREGVwide24 <- pivot_wider(IREGVdata24, names_from = AquaComponent, values_from = gemiddelde)

## bereken en voeg IR toe als kolom
IREGVwide24 <- IREGVwide24 %>%
  mutate(IR = ((Ca*2)/40.078) / (((Ca*2)/40.078) + (Cl/35.453)), name_ref = codeplas)

IREGVwide24 <- IREGVwide24 %>% 
  left_join(data_locaties[,c(2,7)])
```

## plot IR_EGV diagram
```{r}
# per watertype
p1 <- ggplot(ref_punten, aes(x = ec25_ref, y = ir_ref, label = name_ref)) +
  geom_point(size = 2) + 
  scale_x_log10() + 
  xlab("EGV (µS/cm)") + 
  ylab("IR (%)") + 
  scale_y_continuous(breaks = seq(0,1, by = 0.1)) + 
  ggtitle("IR-EGV diagram Turnhout\n") + 
  geom_text(hjust = - 0.3, vjust = - 0.3)
p1 + geom_point(data = IREGVwide24, mapping = aes(x = EGV25_veld, y = IR, colour = watertype))

p1 + geom_point(data = IREGVwide24, mapping = aes(x = EGV25_veld, y = IR), colour = "orange2")
```

### plot Ionenratio
```{r}
IREGVwide24 %>%
    ggplot(aes(x = IR, y = codeplas, colour = watertype)) +
    geom_point() +
    labs(title = "Ionenratio (%)\n") +
    ylab("Locatie") + xlab("ratio (%)")

IREGVwide24 %>%
  ggplot(aes(x = IR, y = codeplas, colour = watertype)) +
  geom_point(size = 2) +
  ylab("Locatie") + 
  xlab("Ionenratio (%)") +
  facet_grid(watertype ~ ., scales = "free", space = "free_y") +
  scale_x_continuous(breaks = pretty_breaks(n = 10))
```

