---
title: "TVG Data-Analyse"
author: "Florian Van Hecke"
date: "2024-12-09"
output: html_document
---

# packages laden
```{r setup, results ='hide', eval = TRUE, echo = FALSE, message = FALSE, cache = FALSE, purl = FALSE, warning = FALSE}
library(knitr)
opts_chunk$set(
  echo = FALSE, 
  eval = TRUE,  
  cache = FALSE, 
  autodep = TRUE,
  dpi = 300,
  fig.width = 150 / 25.4,
  fig.height = 100 / 25.4,
  warning = TRUE,
  error = TRUE,
  message = TRUE
)
# Enable inbo r-universe
options(repos = c(
    inbo = 'https://inbo.r-universe.dev',
    CRAN = 'https://cloud.r-project.org'))
library(dplyr)
library(ggplot2)
library(tidyr)
library(tibble)
library(scales)
```

# data inlezen
```{r}
data_locaties <- read.csv(file = "./data/TVG_gemeten_plassen.csv", sep = ";")
data_TVG <- read.csv(file = "./data/FactResultAqua_bewerkt_2024-12-06.csv", sep = ";")
locaties <- data_locaties$codeplas
# gebruik locaties van TVG
data_TVG <- data_TVG %>%
  filter(codeplas %in% locaties)
unique(data_TVG$AquaComponent)
data_TVG <- data_TVG[!is.na(data_TVG$AquaComponent),]
data_TVG$FieldSamplingDate <- as.Date(data_TVG$FieldSamplingDate, format = "%Y-%m-%d")

# M als eenheid omzetten naar m
data_TVG$AquaUnit[data_TVG$AquaUnit == "M"] <- "m"
data_TVG$Unit[data_TVG$Unit == "M"] <- "m"

#habitattype <- data_TVG %>%
#  select(codeplas, HabtypeVel) %>%
#  unique() %>%
#  write.csv2(file = "./exports/habitattype.csv")
```

# voeg ResultCalc toe als kolom voor meetwaarden onder detectielimiet
```{r}
data_TVG <- data_TVG %>%
  mutate(ResultCalc = ifelse(grepl("<", ResultFormatted), 
                             as.numeric(gsub("<", "", ResultFormatted)) / 2, # als operator <, deel waarde door 2
                             as.numeric(gsub(">", "", ResultFormatted)))) # als > of geen operator, neem waarde over
# voeg label toe
data_TVG <- data_TVG %>%
  mutate(label = paste0(AquaComponent, " (", AquaUnit, ")"))

data_TVG <- data_TVG %>%
  mutate(meetreeks = case_when(
           FieldSamplingDate < as.Date("2020-01-01") ~ "<2020",
           FieldSamplingDate < as.Date("2023-12-31") ~ "2022-2023",
           FieldSamplingDate > as.Date("2023-12-31") ~ "2024",
           TRUE ~ "fout"), 
         seizoen = case_when(as.numeric(
           format(FieldSamplingDate, "%m")) %in% c(4:9) ~ "zomer",
           TRUE ~ "winter"))
```

# meetreeksen
```{r}
data_TVG %>%
  ggplot(aes(x = FieldSamplingDate, y = codeplas, colour = meetreeks)) +
  geom_point(size = 1) +
    scale_x_date(date_breaks = "1 year", date_labels = "%Y")
  
meetreeksen <- read.csv(file = "./data/Turnhouts Vennegebied MKN - Meetreeksen.csv", sep = ",")
colnames(meetreeksen) <- c("codeplas", "2024", "2022-2023", "<2022", "<2022_jaar")
reeks_2024 <- meetreeksen %>%
  filter(`2024` == "ja") %>% pull(codeplas)
reeks_2022_2023 <- meetreeksen %>%
  filter(`2022-2023` == "ja") %>% pull(codeplas)
reeks_2020 <- meetreeksen %>%
  filter(`<2022` == "ja") %>% pull(codeplas)

```


# boxplots per variabele
```{r}
Componenten <- unique(data_TVG$AquaComponent)

# meetreeks 2024
for (Variabele in Componenten) {
  data_figuur <- data_TVG %>%
    filter(AquaComponent %in% Variabele & meetreeks == "2024")
  figuur <- ggplot(data_figuur,
                   aes(x = ResultCalc, y = codeplas)) +
    geom_boxplot() +
    labs(title = paste0("Turnhout variabele ",data_figuur$label, "\n")) +
    ylab("Locatie") + xlab(paste0("Meetwaarde (", data_figuur$AquaUnit ,")"))
  ggsave(figuur,
         filename = paste0("./exports/boxplots2024/", "Turnhout_",Variabele, "_bw",".jpg"), width = 1080, height = 720, units = "px", scale = 3)
}

# meetreeks 2022-2023
for (Variabele in Componenten) {
  data_figuur <- data_TVG %>%
    filter(AquaComponent %in% Variabele & meetreeks == "2022-2023")
  figuur <- ggplot(data_figuur,
                   aes(x = ResultCalc, y = codeplas)) +
    geom_boxplot() +
    labs(title = paste0("Turnhout variabele ",data_figuur$label, "\n")) +
    ylab("Locatie") + xlab(paste0("Meetwaarde (", data_figuur$AquaUnit ,")"))
  ggsave(figuur,
         filename = paste0("./exports/boxplots2022-23/", "Turnhout_",Variabele, "_bw",".jpg"), width = 1080, height = 720, units = "px", scale = 3)
}
```

# functies
```{r}
# genereer plot en sla op
save_plot <- function(dataset, component, naam, title = NULL, xas = NULL, yas = NULL){
  figuur <- dataset %>%
    filter(AquaComponent %in% component) %>%  
    ggplot(aes(x = FieldSamplingDate, y = ResultCalc, color = Label, linetype = codeplas)) +
    scale_x_date(date_breaks = "1 month", date_labels = "%b-%Y") + # visualiseert data per maand in format maand-jaar
    geom_line(linewidth = 1) +
    geom_point() +
    labs(title = title) + xlab(xas) + ylab(yas)
  print(figuur)
  ggsave(plot = figuur,
         filename = paste0("./exports/NKP_", naam, ".jpg"), width = 9, height = 6)
}

# puur om plot te genereren
maak_plot <- function(dataset, component, title = NULL, xas = NULL, yas = NULL){
  figuur <- dataset %>%
    filter(AquaComponent %in% component) %>%  
    ggplot(aes(x = FieldSamplingDate, y = ResultCalc, color = label)) +
    scale_x_date(date_breaks = "1 month", date_labels = "%b-%Y") + # visualiseert data per maand in format maand-jaar
    geom_line(linewidth = 1) +
    geom_point() +
    labs(title = title) + xlab(xas) + ylab(yas)
  figuur
}

## met fill (stikstofplots)
maak_plot_area <- function(dataset, component, title = NULL, xas = NULL, yas = NULL){
  figuur <- dataset %>%
    filter(AquaComponent %in% component) %>%  
    ggplot(aes(x = FieldSamplingDate, y = ResultCalc, fill = label)) +
    scale_x_date(date_breaks = "1 month", date_labels = "%b-%Y") + # visualiseert data per maand in format maand-jaar
    geom_line() +
    geom_area(position = "identity", alpha = 0.6) +
    labs(title = title) + xlab(xas) + ylab(yas)
  figuur
}
# plots genereren voor 1 variabele (voor 1 locatie)
maak_plot_1var <- function(dataset, component, title = NULL, xas = "Datum staalname", yas = NULL){
  figuur <- dataset %>%
    filter(AquaComponent %in% component) %>%  
    ggplot(aes(x = FieldSamplingDate, y = ResultCalc)) +
    scale_x_date(date_breaks = "1 month", date_labels = "%b-%Y") + # visualiseert data per maand in format maand-jaar
    scale_y_continuous(breaks = pretty_breaks(n = 10)) +
    geom_line(linewidth = 1, color = "orange") +
    geom_point(color = "orange") +
    labs(title = title) + xlab(xas) + ylab(yas)
  figuur
}

# voor 1 variabele voor alle locaties
maak_plot_1var_loc <- function(dataset, component, title = NULL, xas = "Datum staalname", yas = NULL){
  figuur <- dataset %>%
    filter(AquaComponent %in% component) %>%  
    ggplot(aes(x = FieldSamplingDate, y = ResultCalc, color = codeplas)) +
    scale_x_date(date_breaks = "1 month", date_labels = "%b-%Y") + # visualiseert data per maand in format maand-jaar
    scale_y_continuous(breaks = pretty_breaks(n = 10)) +
    geom_line(linewidth = 1) +
    geom_point() +
    labs(title = title) + xlab(xas) + ylab(yas)
  figuur
}
```

# Zuurtegraad
```{r}
data_TVG %>%
  filter(AquaComponent %in% "pH_veld") %>%
  group_by(codeplas) %>%
  summarise(pH_min = min(ResultCalc, na.rm = TRUE),
            pH_max = max(ResultCalc, na.rm = TRUE),
            pH_bereik = paste(min(ResultCalc, na.rm = TRUE), "-", max(ResultCalc, na.rm = TRUE))) %>%
  write.csv2(file = "./exports/pH.csv")

data_TVG %>%
  filter(AquaComponent %in% "pH_veld" & meetreeks == "2024" & codeplas %in% reeks_2024) %>%
  group_by(codeplas) %>%
  summarise(pH_min = min(ResultCalc, na.rm = TRUE),
            pH_max = max(ResultCalc, na.rm = TRUE),
            pH_bereik = paste(min(ResultCalc, na.rm = TRUE), "-", max(ResultCalc, na.rm = TRUE))) %>%
  write.csv2(file = "./exports/pH24.csv")

data_TVG %>%
  filter(AquaComponent %in% "pH_veld" & meetreeks == "2022-2023" & codeplas %in% reeks_2022_2023) %>%
  group_by(codeplas) %>%
  summarise(pH_min = min(ResultCalc, na.rm = TRUE),
            pH_max = max(ResultCalc, na.rm = TRUE),
            pH_bereik = paste(min(ResultCalc, na.rm = TRUE), "-", max(ResultCalc, na.rm = TRUE))) %>%
  write.csv2(file = "./exports/pH22_23.csv")

locaties <- unique(data_TVG$codeplas)

for (ID in locaties) {
  figuur <- maak_plot_1var(data_TVG %>% filter(codeplas %in% ID), "pH_veld" , paste("Zuurtegraad (pH)", ID, "_meetreeks\n"), yas = "Meetwaarde") +
  scale_y_continuous(breaks = pretty_breaks(n = 10))
  print(figuur)
  ggsave(plot = figuur,
         filename = paste0("./exports/pH/", ID,"_pH", ".jpg"), width = 1080, height = 720, units = "px", scale = 3)
}


# zuurtegraad en absorptie

## voor 2024
locaties <- unique(data_TVG$codeplas[data_TVG$meetreeks == "2024"])

for (ID in locaties) {
  figuur <- maak_plot(data_TVG %>% filter(codeplas %in% ID & meetreeks == "2024"), c("pH_veld", "absorptie_440") , paste("Zuurtegraad en humuszuren", ID, "_meetreeks2024\n"), yas = "Meetwaarde (log10)") +
  scale_y_log10()
  print(figuur)
  ggsave(plot = figuur,
         filename = paste0("./exports/pH_abs_2024/", ID,"_pH_abs_2024", ".jpg"), width = 1080, height = 720, units = "px", scale = 3)
}

## voor 2022-2023
locaties <- unique(data_TVG$codeplas[data_TVG$meetreeks == "2022-2023"])

for (ID in locaties) {
  figuur <- maak_plot(data_TVG %>% filter(codeplas %in% ID & meetreeks == "2022-2023"), c("pH_veld", "absorptie_440") , paste("Zuurtegraad en humuszuren", ID, "_meetreeks2022-2023\n"), yas = "Meetwaarde (log10)") +
  scale_y_log10()
  print(figuur)
  ggsave(plot = figuur,
         filename = paste0("./exports/pH_abs_2022_2023/", ID,"_pH_abs_2022_2023", ".jpg"), width = 1080, height = 720, units = "px", scale = 3)
}

```

# Helderheid
```{r}
# Secchi-diepte (SD_veld)
data_TVG %>%
  filter(AquaComponent %in% "SD_veld" & meetreeks == "2024" & codeplas %in% reeks_2024) %>%
  mutate(month = format(FieldSamplingDate, "%m")) %>%
  filter(month %in% c("04", "05", "06", "07", "08", "09")) %>%
  group_by(codeplas) %>%
  summarise(SD_zhjgem = mean(ResultCalc, na.rm = TRUE)) %>%
  write.csv2(file = "./exports/SD_zhj_24.csv")

data_TVG %>%
  filter(AquaComponent %in% "SD_veld" & meetreeks == "2022-2023" & codeplas %in% reeks_2022_2023) %>%
  mutate(month = format(FieldSamplingDate, "%m")) %>%
  filter(month %in% c("04", "05", "06", "07", "08", "09")) %>%
  group_by(codeplas) %>%
  summarise(SD_zhjgem = mean(ResultCalc, na.rm = TRUE)) %>%
  write.csv2(file = "./exports/SD_zhj_2022-23.csv")

# Waterdiepte (WD_diepte)
data_TVG %>%
  filter(AquaComponent %in% "WD_veld" & meetreeks == "2024" & codeplas %in% reeks_2024) %>%
  group_by(codeplas) %>%
  summarise(WD_gem = mean(ResultCalc, na.rm = TRUE),
            WD_max = max(ResultCalc, na.rm = TRUE),
            WD_min = min(ResultCalc, na.rm = TRUE)) %>%
  write.csv2(file = "./exports/WD24.csv")

data_TVG %>%
  filter(AquaComponent %in% "WD_veld" & meetreeks == "2024" & codeplas %in% reeks_2024) %>%
  mutate(month = format(FieldSamplingDate, "%m")) %>%
  filter(month %in% c("04", "05", "06", "07", "08", "09")) %>%
  group_by(codeplas) %>%
  summarise(SD_zhjgem = mean(ResultCalc, na.rm = TRUE)) %>%
  write.csv2(file = "./exports/WD_zhj_24.csv")

data_TVG %>%
  filter(AquaComponent %in% "WD_veld" & meetreeks == "2022-2023" & codeplas %in% reeks_2022_2023) %>%
  mutate(month = format(FieldSamplingDate, "%m")) %>%
  filter(month %in% c("04", "05", "06", "07", "08", "09")) %>%
  group_by(codeplas) %>%
  summarise(SD_zhjgem = mean(ResultCalc, na.rm = TRUE)) %>%
  write.csv2(file = "./exports/WD_zhj_2022-23.csv")

# Zwevende stof (ZS_105 en ZS_550)
data_TVG %>%
  filter(AquaComponent %in% "ZS_105" & meetreeks == "2024" & codeplas %in% reeks_2024) %>%
  mutate(month = format(FieldSamplingDate, "%m")) %>%
  filter(month %in% c("04", "05", "06", "07", "08", "09")) %>%
  group_by(codeplas) %>%
  summarise(ZS105_zhjgem = mean(ResultCalc, na.rm = TRUE)) %>%
  write.csv2(file = "./exports/ZS105_24.csv")

data_TVG %>%
  filter(AquaComponent %in% "ZS_105" & meetreeks == "2022-2023" & codeplas %in% reeks_2022_2023) %>%
  mutate(month = format(FieldSamplingDate, "%m")) %>%
  filter(month %in% c("04", "05", "06", "07", "08", "09")) %>%
  group_by(codeplas) %>%
  summarise(ZS105_zhjgem = mean(ResultCalc, na.rm = TRUE)) %>%
  write.csv2(file = "./exports/ZS105_2022-23.csv")

data_TVG %>%
  filter(AquaComponent %in% "ZS_550" & meetreeks == "2024" & codeplas %in% reeks_2024) %>%
  mutate(month = format(FieldSamplingDate, "%m")) %>%
  filter(month %in% c("04", "05", "06", "07", "08", "09")) %>%
  group_by(codeplas) %>%
  summarise(ZS550_zhjgem = mean(ResultCalc, na.rm = TRUE)) %>%
  write.csv2(file = "./exports/ZS550_24.csv")

data_TVG %>%
  filter(AquaComponent %in% "ZS_550" & meetreeks == "2022-2023" & codeplas %in% reeks_2022_2023) %>%
  mutate(month = format(FieldSamplingDate, "%m")) %>%
  filter(month %in% c("04", "05", "06", "07", "08", "09")) %>%
  group_by(codeplas) %>%
  summarise(ZS550_zhjgem = mean(ResultCalc, na.rm = TRUE)) %>%
  write.csv2(file = "./exports/ZS550_2022-23.csv")

data_TVG %>%
  filter(AquaComponent %in% "ZS_105") %>%
  group_by(codeplas) %>%
  summarise(ZS105_gem = mean(ResultCalc, na.rm = TRUE)) %>%
  write.csv2(file = "./exports/ZS105_gem.csv")

## voor 2024
locaties <- unique(data_TVG$codeplas[data_TVG$meetreeks == "2024"])

for (ID in locaties) {
  figuur <- maak_plot(data_TVG %>% filter(codeplas %in% ID & meetreeks == "2024") , c("ZS_105", "ZS_550") , paste("Zwevende stof (550 & 105°C) meetreeks 2024", ID, "\n"), yas = "Meetwaarde (g/L)") +
  scale_y_continuous(breaks = pretty_breaks(n = 10, min.n = 10))
  print(figuur)
  ggsave(plot = figuur,
         filename = paste0("./exports/ZS550-105_2024/", ID,"_ZS550_105_2024", ".jpg"), width = 1080, height = 720, units = "px", scale = 3)
}

## voor 2022-2023
locaties <- unique(data_TVG$codeplas[data_TVG$meetreeks == "2022-2023"])

for (ID in locaties) {
  figuur <- maak_plot(data_TVG %>% filter(codeplas %in% ID & meetreeks == "2022-2023"), c("ZS_105", "ZS_550") , paste("Zwevende stof (550 & 105°C) meetreeks 2022-2023", ID, "\n"), yas = "Meetwaarde (g/L)") +
  scale_y_continuous(breaks = pretty_breaks(n = 10, min.n = 10))
  print(figuur)
  ggsave(plot = figuur,
         filename = paste0("./exports/ZS550-105_2022_2023/", ID,"_ZS550_105_2022_2023", ".jpg"), width = 1080, height = 720, units = "px", scale = 3)
}

# Humuszuren (absorptie_440)
data_TVG %>%
  filter(AquaComponent %in% "absorptie_440") %>%
  group_by(codeplas) %>%
  summarise(ABS440_gem = mean(ResultCalc, na.rm = TRUE)) %>%
  write.csv(file = "./exports/abs440_gem.csv")

data_TVG %>%
  filter(AquaComponent %in% "absorptie_440" & meetreeks == "2024" & codeplas %in% reeks_2024) %>%
  mutate(month = format(FieldSamplingDate, "%m")) %>%
  filter(month %in% c("04", "05", "06", "07", "08", "09")) %>%
  group_by(codeplas) %>%
  summarise(abs_zhjgem = mean(ResultCalc, na.rm = TRUE)) %>%
  write.csv2(file = "./exports/abs_24.csv")

data_TVG %>%
  filter(AquaComponent %in% "absorptie_440" & meetreeks == "2022-2023" & codeplas %in% reeks_2022_2023) %>%
  mutate(month = format(FieldSamplingDate, "%m")) %>%
  filter(month %in% c("04", "05", "06", "07", "08", "09")) %>%
  group_by(codeplas) %>%
  summarise(abs_zhjgem = mean(ResultCalc, na.rm = TRUE)) %>%
  write.csv2(file = "./exports/abs_2022-23.csv")


# chlorofyl-a
data_TVG %>%
  filter(AquaComponent %in% "chl_a" & meetreeks == "2024" & codeplas %in% reeks_2024) %>%
  mutate(month = format(FieldSamplingDate, "%m")) %>%
  filter(month %in% c("04", "05", "06", "07", "08", "09")) %>%
  group_by(codeplas) %>%
  summarise(chla_zhjgem = mean(ResultCalc, na.rm = TRUE)) %>%
  write.csv2(file = "./exports/chl_a_24.csv")

data_TVG %>%
  filter(AquaComponent %in% "chl_a" & meetreeks == "2022-2023" & codeplas %in% reeks_2022_2023) %>%
  mutate(month = format(FieldSamplingDate, "%m")) %>%
  filter(month %in% c("04", "05", "06", "07", "08", "09")) %>%
  group_by(codeplas) %>%
  summarise(chla_zhjgem = mean(ResultCalc, na.rm = TRUE)) %>%
  write.csv2(file = "./exports/chl_a_2022-23.csv")

# chl_a, SD (WD) en absorptie_440
## voor 2024
locaties <- unique(data_TVG$codeplas[data_TVG$meetreeks == "2024"])

for (ID in locaties) {
  figuur <- maak_plot(data_TVG %>% filter(codeplas %in% ID & meetreeks == "2024") , c("chl_a", "SD_veld", "WD_veld", "absorptie_440", "ZS_105") , paste("Parameters helderheid meetreeks 2024", ID, "\n"), yas = "Meetwaarde (log10)") +
  scale_y_log10()
  print(figuur)
  ggsave(plot = figuur,
         filename = paste0("./exports/Helderheid2024/", ID,"_Helderheid_2024", ".jpg"), width = 1080, height = 720, units = "px", scale = 3)
}

## voor 2022-2023
locaties <- unique(data_TVG$codeplas[data_TVG$meetreeks == "2022-2023"])

for (ID in locaties) {
  figuur <- maak_plot(data_TVG %>% filter(codeplas %in% ID & meetreeks == "2022-2023") , c("chl_a", "SD_veld", "WD_veld", "absorptie_440", "ZS_105") , paste("Parameters helderheid meetreeks 2022-2023", ID, "\n"), yas = "Meetwaarde (log10)") +
  scale_y_log10()
  print(figuur)
  ggsave(plot = figuur,
         filename = paste0("./exports/Helderheid2022_2023/", ID,"_Helderheid_2022_2023", ".jpg"), width = 1080, height = 720, units = "px", scale = 3)
}
```


# Zuurstofcondities
```{r}
# concentratie
data_TVG %>%
  filter(AquaComponent %in% "O2_veld" & codeplas %in% reeks_2024 & meetreeks == "2024") %>%
  group_by(codeplas) %>%
  summarise(O2_10p = quantile(ResultCalc,probs = 0.1, na.rm = TRUE)) %>%
  write.csv2(file = "./exports/O2_conc_2024.csv")
data_TVG %>%
  filter(AquaComponent %in% "O2_veld" & codeplas %in% reeks_2022_2023 & meetreeks == "2022-2023") %>%
  group_by(codeplas) %>%
  summarise(O2_10p = quantile(ResultCalc,probs = 0.1, na.rm = TRUE)) %>%
  write.csv2(file = "./exports/O2_conc_2022-23.csv")

# verzadiging
data_TVG %>%
  filter(AquaComponent %in% "O2verz" & codeplas %in% reeks_2024 & meetreeks == "2024") %>%
  group_by(codeplas) %>%
  summarise(O2_verz_max = max(ResultCalc, na.rm = TRUE)) %>%
  write.csv2(file = "./exports/O2_verz_2024.csv")
data_TVG %>%
  filter(AquaComponent %in% "O2verz" & codeplas %in% reeks_2022_2023 & meetreeks == "2022-2023") %>%
  group_by(codeplas) %>%
  summarise(O2_verz_max = max(ResultCalc, na.rm = TRUE)) %>%
  write.csv2(file = "./exports/O2_verz_2022-23.csv")
```

# Temperatuur
```{r}
data_TVG %>%
  filter(AquaComponent %in% "T_veld") %>%
  group_by(codeplas, meetreeks) %>%
  summarise(Temp_max = max(ResultCalc, na.rm = TRUE)) %>%
  write.csv(file = "./exports/Temp_veld.csv")

data_TVG %>%
  filter(AquaComponent %in% "T_veld" & meetreeks == "2024" & codeplas %in% reeks_2024) %>%
  group_by(codeplas) %>%
  summarise(Temp_max = max(ResultCalc, na.rm = TRUE)) %>%
  write.csv2(file = "./exports/Temp_veld24.csv")

data_TVG %>%
  filter(AquaComponent %in% "T_veld" & meetreeks == "2022-2023" & codeplas %in% reeks_2022_2023) %>%
  group_by(codeplas) %>%
  summarise(Temp_max = max(ResultCalc, na.rm = TRUE)) %>%
  write.csv2(file = "./exports/Temp_veld22_23.csv")
```

# Alkaliniteit, Natrium, Silicium, Calcium, Kalium, Magnesium
```{r}
# alkaliniteit
data_TVG %>%
  filter(AquaComponent %in% "alkaliniteit" & meetreeks == "2024" & codeplas %in% reeks_2024) %>%
  group_by(codeplas) %>%
  summarise(Alk_mean = mean(ResultCalc),
            Alk_min = min(ResultCalc, na.rm = TRUE),
            Alk_max = max(ResultCalc, na.rm = TRUE),
            Alk_bereik = paste(min(ResultCalc, na.rm = TRUE), "-", max(ResultCalc, na.rm = TRUE))) %>%
  write.csv2(file = "./exports/Alka_24.csv")

data_TVG %>%
  filter(AquaComponent %in% "alkaliniteit" & meetreeks == "2022-2023" & codeplas %in% reeks_2022_2023) %>%
  group_by(codeplas) %>%
  summarise(Alk_mean = mean(ResultCalc),
            Alk_min = min(ResultCalc, na.rm = TRUE),
            Alk_max = max(ResultCalc, na.rm = TRUE),
            Alk_bereik = paste(min(ResultCalc, na.rm = TRUE), "-", max(ResultCalc, na.rm = TRUE))) %>%
  write.csv2(file = "./exports/Alka_22-23.csv")


# Silicium
data_TVG %>%
  filter(AquaComponent %in% "Si" & meetreeks == "2024" & codeplas %in% reeks_2024) %>%
  group_by(codeplas) %>%
  summarise(Si_gem = mean(ResultCalc, na.rm = TRUE)) %>%
  write.csv2(file = "./exports/Si_24.csv")
data_TVG %>%
  filter(AquaComponent %in% "Si" & meetreeks == "2022-2023" & codeplas %in% reeks_2022_2023)  %>%
  group_by(codeplas) %>%
  summarise(Si_gem = mean(ResultCalc, na.rm = TRUE)) %>%
  write.csv2(file = "./exports/Si_22-23.csv")


# Calcium
data_TVG %>%
  filter(AquaComponent %in% "Ca" & meetreeks == "2024" & codeplas %in% reeks_2024) %>%
  group_by(codeplas) %>%
  summarise(Ca_gem = mean(ResultCalc, na.rm = TRUE)) %>%
  write.csv2(file = "./exports/Ca_24.csv")
data_TVG %>%
  filter(AquaComponent %in% "Ca" & meetreeks == "2022-2023" & codeplas %in% reeks_2022_2023)  %>%
  group_by(codeplas) %>%
  summarise(Ca_gem = mean(ResultCalc, na.rm = TRUE)) %>%
  write.csv2(file = "./exports/Ca_22-23.csv")


# Kalium
data_TVG %>%
  filter(AquaComponent %in% "K" & meetreeks == "2024" & codeplas %in% reeks_2024) %>%
  group_by(codeplas) %>%
  summarise(K_gem = mean(ResultCalc, na.rm = TRUE)) %>%
  write.csv2(file = "./exports/K_24.csv")
data_TVG %>%
  filter(AquaComponent %in% "K" & meetreeks == "2022-2023" & codeplas %in% reeks_2022_2023)  %>%
  group_by(codeplas) %>%
  summarise(K_gem = mean(ResultCalc, na.rm = TRUE)) %>%
  write.csv2(file = "./exports/K_22-23.csv")


# Magnesium
data_TVG %>%
  filter(AquaComponent %in% "Mg" & meetreeks == "2024" & codeplas %in% reeks_2024) %>%
  group_by(codeplas) %>%
  summarise(Mg_gem = mean(ResultCalc, na.rm = TRUE)) %>%
  write.csv2(file = "./exports/Mg_24.csv")
data_TVG %>%
  filter(AquaComponent %in% "Mg" & meetreeks == "2022-2023" & codeplas %in% reeks_2022_2023)  %>%
  group_by(codeplas) %>%
  summarise(Mg_gem = mean(ResultCalc, na.rm = TRUE)) %>%
  write.csv2(file = "./exports/Mg_22-23.csv")

```


# Zoutparameters
```{r}
# Geleidbaarheid
data_TVG %>%
  filter(AquaComponent %in% "EGV25_veld" & meetreeks == "2024" & codeplas %in% reeks_2024)  %>%
  group_by(codeplas) %>%
  summarise(EGV_90p = quantile(ResultCalc, probs = 0.9, na.rm = TRUE)) %>%
  write.csv2(file = "./exports/EGV24.csv")

data_TVG %>%
  filter(AquaComponent %in% "EGV25_veld" & meetreeks == "2022-2023" & codeplas %in% reeks_2022_2023)  %>%
  group_by(codeplas) %>%
  summarise(EGV_90p = quantile(ResultCalc, probs = 0.9, na.rm = TRUE)) %>%
  write.csv2(file = "./exports/EGV2022-23.csv")


# Sulfaat (SO4)
data_TVG %>%
  filter(AquaComponent %in% "SO4" & meetreeks == "2024" & codeplas %in% reeks_2024) %>%
  group_by(codeplas) %>%
  summarise(SO4_gem = mean(ResultCalc, na.rm = TRUE)) %>%
  write.csv2(file = "./exports/SO4_24.csv")
data_TVG %>%
  filter(AquaComponent %in% "SO4" & meetreeks == "2022-2023" & codeplas %in% reeks_2022_2023)  %>%
  group_by(codeplas) %>%
  summarise(SO4_gem = mean(ResultCalc, na.rm = TRUE)) %>%
  write.csv2(file = "./exports/SO4_22-23.csv")

# Natrium
data_TVG %>%
  filter(AquaComponent %in% "Na" & meetreeks == "2024" & codeplas %in% reeks_2024) %>%
  group_by(codeplas) %>%
  summarise(Na_gem = mean(ResultCalc, na.rm = TRUE)) %>%
  write.csv2(file = "./exports/Na_24.csv")
data_TVG %>%
  filter(AquaComponent %in% "Na" & meetreeks == "2022-2023" & codeplas %in% reeks_2022_2023)  %>%
  group_by(codeplas) %>%
  summarise(Na_gem = mean(ResultCalc, na.rm = TRUE)) %>%
  write.csv2(file = "./exports/Na_22-23.csv")

data_TVG %>%
  filter(AquaComponent %in% "Na") %>%
  mutate(month = format(FieldSamplingDate, "%m")) %>%
  filter(month %in% c("04", "05", "06", "07", "08", "09")) %>%
  group_by(codeplas) %>%
  summarise(Na_max_zomer = max(ResultCalc, na.rm = TRUE)) %>%
  write.csv2(file = "./exports/Na_max_zomer.csv")

# Chloride
data_TVG %>%
  filter(AquaComponent %in% "Cl" & meetreeks == "2024" & codeplas %in% reeks_2024) %>%
  group_by(codeplas) %>%
  summarise(Cl_max = max(ResultCalc, na.rm = TRUE),
            Cl_90p = quantile(ResultCalc, probs = 0.9, na.rm = TRUE)) %>%
  write.csv2(file = "./exports/Cl_24.csv")

data_TVG %>%
  filter(AquaComponent %in% "Cl" & meetreeks == "2022-2023" & codeplas %in% reeks_2022_2023) %>%
  group_by(codeplas) %>%
  summarise(Cl_max = max(ResultCalc, na.rm = TRUE),
            Cl_90p = quantile(ResultCalc, probs = 0.9, na.rm = TRUE)) %>%
  write.csv2(file = "./exports/Cl_22-23.csv")


data_TVG %>%
  filter(AquaComponent %in% "Cl") %>%
  mutate(month = format(FieldSamplingDate, "%m")) %>%
  filter(month %in% c("04", "05", "06", "07", "08", "09")) %>%
  group_by(codeplas) %>%
  summarise(Cl_max_zomer = max(ResultCalc, na.rm = TRUE)) %>%
  write.csv2(file = "./exports/Cl_max_zomer.csv")


# saliniteit
data_TVG %>%
  filter(AquaComponent %in% "sal_veld") %>%
  group_by(codeplas) %>%
  summarise(sal_max = max(ResultCalc, na.rm = TRUE)) %>%
  write.csv2(file = "./exports/Sal.csv")
```


# Nutriënten
```{r}
# Totale Stikstof - TN & Totale Fosfor - TP
data_TVG %>%
  filter(AquaComponent %in% c("TN", "TP")) %>%
  mutate(month = format(FieldSamplingDate, "%m")) %>%
  filter(month %in% c("04", "05", "06", "07", "08", "09")) %>%
  group_by(codeplas, AquaComponent) %>%
  summarise(zhjgem = mean(ResultCalc)) %>%
  write.csv(file = "./exports/TN_TP.csv")

data_TVG %>%
  filter(AquaComponent %in% c("TN", "TP") & meetreeks == "2024" & codeplas %in% reeks_2024) %>%
  mutate(month = format(FieldSamplingDate, "%m")) %>%
  filter(month %in% c("04", "05", "06", "07", "08", "09")) %>%
  group_by(codeplas, AquaComponent) %>%
  summarise(zhjgem = mean(ResultCalc, na.rm = TRUE)) %>%
  write.csv2(file = "./exports/TN_TP_zhj_24.csv")

data_TVG %>%
  filter(AquaComponent %in% c("TN", "TP") & meetreeks == "2022-2023" & codeplas %in% reeks_2022_2023) %>%
  mutate(month = format(FieldSamplingDate, "%m")) %>%
  filter(month %in% c("04", "05", "06", "07", "08", "09")) %>%
  group_by(codeplas, AquaComponent) %>%
  summarise(zhjgem = mean(ResultCalc, na.rm = TRUE)) %>%
  write.csv2(file = "./exports/TN_TP_zhj_22-23.csv")

# NO3-N
data_TVG %>%
  filter(AquaComponent %in% "NO3_N" & meetreeks == "2024" & codeplas %in% reeks_2024) %>%
  mutate(month = format(FieldSamplingDate, "%m")) %>%
  filter(month %in% c("04", "05", "06", "07", "08", "09")) %>%
  group_by(codeplas) %>%
  summarise(NO3_N_zhj = mean(ResultCalc)) %>%
  write.csv(file = "./exports/NO3_N_24.csv")

data_TVG %>%
  filter(AquaComponent %in% "NO3_N" & meetreeks == "2022-2023" & codeplas %in% reeks_2022_2023) %>%
  mutate(month = format(FieldSamplingDate, "%m")) %>%
  filter(month %in% c("04", "05", "06", "07", "08", "09")) %>%
  group_by(codeplas) %>%
  summarise(NO3_N_zhj = mean(ResultCalc)) %>%
  write.csv(file = "./exports/NO3_N_22-23.csv")

# NO2-N
data_TVG %>%
  filter(AquaComponent %in% "NO2_N" & meetreeks == "2024" & codeplas %in% reeks_2024) %>%
  mutate(month = format(FieldSamplingDate, "%m")) %>%
  filter(month %in% c("04", "05", "06", "07", "08", "09")) %>%
  group_by(codeplas) %>%
  summarise(NO2_N_zhj = mean(ResultCalc)) %>%
  write.csv(file = "./exports/NO2_N_24.csv")

data_TVG %>%
  filter(AquaComponent %in% "NO2_N" & meetreeks == "2022-2023" & codeplas %in% reeks_2022_2023) %>%
  mutate(month = format(FieldSamplingDate, "%m")) %>%
  filter(month %in% c("04", "05", "06", "07", "08", "09")) %>%
  group_by(codeplas) %>%
  summarise(NO2_N_zhj = mean(ResultCalc)) %>%
  write.csv(file = "./exports/NO2_N_22-23.csv")

# NH4-N
data_TVG %>%
  filter(AquaComponent %in% "NH4_N" & meetreeks == "2024" & codeplas %in% reeks_2024) %>%
  mutate(month = format(FieldSamplingDate, "%m")) %>%
  filter(month %in% c("04", "05", "06", "07", "08", "09")) %>%
  group_by(codeplas) %>%
  summarise(NH4_N_zhj = mean(ResultCalc)) %>%
  write.csv(file = "./exports/NH4_N_24.csv")

data_TVG %>%
  filter(AquaComponent %in% "NH4_N" & meetreeks == "2022-2023" & codeplas %in% reeks_2022_2023) %>%
  mutate(month = format(FieldSamplingDate, "%m")) %>%
  filter(month %in% c("04", "05", "06", "07", "08", "09")) %>%
  group_by(codeplas) %>%
  summarise(NH4_N_zhj = mean(ResultCalc)) %>%
  write.csv(file = "./exports/NH4_N_22-23.csv")

# PO4-P
data_TVG %>%
  filter(AquaComponent %in% "PO4_P" & meetreeks == "2024" & codeplas %in% reeks_2024) %>%
  mutate(month = format(FieldSamplingDate, "%m")) %>%
  filter(month %in% c("04", "05", "06", "07", "08", "09")) %>%
  group_by(codeplas) %>%
  summarise(PO4_P_zhj = mean(ResultCalc)) %>%
  write.csv(file = "./exports/PO4_P_24.csv")

data_TVG %>%
  filter(AquaComponent %in% "PO4_P" & meetreeks == "2022-2023" & codeplas %in% reeks_2022_2023) %>%
  mutate(month = format(FieldSamplingDate, "%m")) %>%
  filter(month %in% c("04", "05", "06", "07", "08", "09")) %>%
  group_by(codeplas) %>%
  summarise(PO4_P_zhj = mean(ResultCalc)) %>%
  write.csv(file = "./exports/PO4_P_22-23.csv")
```

# Anorganische en organische stikstof
```{r}
# voeg anorganische stikstof toe als variabele in tabel (N_anorg = NH4_N + NO3_N + NO2_N)
N_anorg <- data_TVG %>% group_by(codeplas, FieldSamplingDate) %>% 
  filter(AquaComponent %in% c("NH4_N", "NO3_N", "NO2_N")) %>% 
  summarise(N_anorg = sum(ResultCalc))
N_anorg <- N_anorg %>% 
  rename(ResultCalc = N_anorg)
N_anorg$label <- "N_anorg (mg N/l)"
N_anorg$AquaComponent <- "N_anorg"
N_anorg$AquaUnit <- "mg N/l"
N_anorg$Component <- "N_anorg"
N_anorg <- N_anorg %>%
  mutate(meetreeks = case_when(
           FieldSamplingDate < as.Date("2020-01-01") ~ "<2020",
           FieldSamplingDate < as.Date("2023-12-31") ~ "2022-2023",
           FieldSamplingDate > as.Date("2023-12-31") ~ "2024",
           TRUE ~ "fout"), 
         seizoen = case_when(
           format(FieldSamplingDate, "%m") %in% c(4:9) ~ "zomer",
           TRUE ~ "winter"))
data_met_N_anorg <- bind_rows(data_TVG, N_anorg)

# zomerhalfjaargemiddelde
data_met_N_anorg %>%
  filter(AquaComponent %in% "N_anorg") %>%
  mutate(month = format(FieldSamplingDate, "%m")) %>%
  filter(month %in% c("04", "05", "06", "07", "08", "09")) %>%
  group_by(codeplas) %>%
  summarise(zhjgem = mean(ResultCalc)) %>%
  write.csv(file = "./exports/N_anorg_zhj.csv")

# maximum (van Calster)
data_met_N_anorg %>%
  filter(AquaComponent %in% "N_anorg") %>%
  group_by(codeplas) %>%
  summarise(gem = mean(ResultCalc)) %>%
  write.csv(file = "./exports/N_anorg_gem.csv")

write.csv(data_met_N_anorg, file = "./data/Data_Kalmthout_met_Nanorg.csv")

# TN, Anorg N
locaties <- unique(data_met_N_anorg$codeplas[data_met_N_anorg$meetreeks == "2024"])

for (ID in locaties) {
  # orden van klein naar groot
  data_met_N_anorg$label <- factor(data_met_N_anorg$label, unique(data_met_N_anorg[order(data_met_N_anorg$ResultCalc, decreasing = T), "label"]))
  figuur <- maak_plot_area(data_met_N_anorg %>% filter(codeplas %in% ID & meetreeks == "2024") , c("N_anorg", "TN") , paste("Organische stikstof meetreeks 2024", ID, "\n"), yas = "Meetwaarde (mg N/L)") +
  scale_y_continuous(breaks = pretty_breaks(n = 10, min.n = 10))
  print(figuur)
  ggsave(plot = figuur,
         filename = paste0("./exports/N_org_2024/", ID,"_N_org_2024", ".jpg"), width = 1080, height = 720, units = "px", scale = 3)
}

# N_anorg = NH4_N, NO3_N, NO2_N
locaties <- unique(data_met_N_anorg$codeplas[data_met_N_anorg$meetreeks == "2024"])
for (ID in locaties) {
  # subset voor locatie
  N_anorg_ID <- data_TVG %>%
  filter(AquaComponent %in% c("NH4_N", "NO3_N", "NO2_N") & codeplas == ID & meetreeks == "2024")
  
  # orden van klein naar groot
  N_anorg_ID$label <- factor(N_anorg_ID$label, unique(N_anorg_ID[order(N_anorg_ID$ResultCalc, decreasing = T), "label"]))
  # plot figuur
  figuur <- N_anorg_ID %>%
    ggplot(aes(x = FieldSamplingDate, y = ResultCalc, fill = label)) +
    geom_area(position = "identity", alpha = 0.6) +
    scale_x_date(date_breaks = "1 month", date_labels = "%b-%Y") +
    labs(title = paste("Anorganische stikstof", ID ,"(N_anorg = NH4_N + NO3_N + NO2_N)\n")) +
    xlab("Datum staalname") + 
    ylab("Meetwaarde (mg N/L)")  + 
    scale_fill_discrete("Variabelen") + scale_y_continuous(breaks = pretty_breaks(n = 10, min.n = 10))
  print(figuur)
  ggsave(plot = figuur,
         filename = paste0("./exports/N_anorg_2024/", ID,"_N_anorg_2024", ".jpg"), width = 1080, height = 720, units = "px", scale = 3)
}

```


# Maucha-diagram

## originele code Maucha (per plas figuur opslaan)
```{r}
maucha <- function(x, col = NULL,
                   labels = TRUE, labels.col = 1,
                   polygon = FALSE, polygon.col = 1,
                   main = NULL, ...){
  
  if(is.null(col)){
    col <- c("#54c7fd", "#ffcd00", "#ff9600", "#ff2851",
             "#0076fe", "#41cd58", "#ff3823", "#8f8e94")
  }
  col <- rep_len(col, length.out = 8)
  polygon.col <- rep_len(polygon.col, length.out = 8)
  
  if(is.vector(x)){
    n.plot <- 1
    x.all <- t(as.matrix(x))
  } else {
    x.all <- as.matrix(x)
    n.plot <- nrow(x.all)
    if(is.null(main)){
      main <- row.names(x.all)
    }
  }
  
  par.mar.0 <- par("mar")
  par.mfrow.0 <- par("mfrow")
  par(mfrow = c(.dimMosaic(n.plot)[1], .dimMosaic(n.plot)[2]),
      mar = c(2, 0, 2, 0))
  
  for(j in 1:n.plot){
    
    x <- x.all[j, ]
    
    x[1] <- (x[1] * 1) / 39.0983
    x[2] <- (x[2] * 1) / 22.9898
    x[3] <- (x[3] * 2) / 40.0780
    x[4] <- (x[4] * 2) / 24.3050
    x[5] <- (x[5] * 2) / 96.0626
    x[6] <- (x[6] * 1) / 35.4530
    x[7] <- (x[7] * 1) / 61.0168
    x[8] <- (x[8] * 2) / 60.0089
    
    x[1:4] <- x[1:4] / sum(x[1:4]) * 100
    x[5:8] <- x[5:8] / sum(x[5:8]) * 100
    
    A  <- sum(x)
    R <- sqrt(((A / 16) * 2 / sin(22.5 * pi / 180)))
    a <- x / (R * sin(22.5 * pi / 180))
    
    
    coord.x <- matrix(NA, nrow = 5, ncol = 8)
    coord.y <- matrix(NA, nrow = 5, ncol = 8)
    coord.x[1, ] <- coord.x[5, ] <- rep(0, 8)
    coord.y[1, ] <- coord.y[5, ] <- rep(0, 8)
    coord.x[2, ] <- cos(seq(90, -225, -45) * pi / 180) * R
    coord.y[2, ] <- sin(seq(90, -225, -45) * pi / 180) * R
    coord.x[3, ] <- cos(seq(67.5, -247.5, -45) * pi / 180) * a
    coord.y[3, ] <- sin(seq(67.5, -247.5, -45) * pi / 180) * a
    coord.x[4, ] <- cos(seq(45, -270, -45) * pi / 180) * R
    coord.y[4, ] <- sin(seq(45, -270, -45) * pi / 180) * R
    
    
    if(polygon | labels){
      coord.poly.x <- coord.x
      coord.poly.x[3, ] <- cos(seq(67.5, -247.5, -45) * pi / 180) * R
      coord.poly.y <- coord.y
      coord.poly.y[3, ] <- sin(seq(67.5, -247.5, -45) * pi / 180) * R
    }
    
    if(labels){
      lab <- c("K", "Na", "Ca", "Mg", "SO4", "Cl", "HCO3_OEP", "CO3")
      lab.pos.x <- coord.x[3, ]
      lab.pos.y <- coord.y[3, ]
      lab.pos.x[a < R] <- coord.poly.x[3, a < R]
      lab.pos.y[a < R] <- coord.poly.y[3, a < R]
      lab.pos.x <- lab.pos.x + cos(seq(67.5, -247.5, -45) * pi / 180) * 2
      lab.pos.y <- lab.pos.y + sin(seq(67.5, -247.5, -45) * pi / 180) * 2
    }
    
    
    xlim <- max(abs(c(min(lab.pos.x), max(lab.pos.x))))
    ylim <- max(abs(c(min(lab.pos.y), max(lab.pos.y))))
    plot(0, 0, type = "n", xlim = c(-xlim, xlim), ylim = c(-ylim, ylim),
         xaxt = "n", yaxt = "n", xlab = "", ylab = "", asp = 1, bty = "n", main = main[j], ...)
    
    for(i in 1:8){
      polygon(x = coord.x[, i], y = coord.y[, i], col = col[i], border = NA)
      if(polygon){
        lines(x = coord.poly.x[, i], y = coord.poly.y[, i], col = polygon.col[i])
      }
    }
    
    if(labels){
      text(lab.pos.x, lab.pos.y, lab, col = labels.col)
    }
  }
  par(mar = par.mar.0, mfrow = par.mfrow.0)
}

# Compute a grid for graphical arrangement
.dimMosaic <- function(n.plot){
  x <- floor(sqrt(n.plot))
  y <- floor(sqrt(n.plot))
  if(x * y < n.plot) y <- y + 1
  if(x * y < n.plot) x <- x + 1
  return(c(x, y))
}
```

## Maak dataset met ionen
```{r}
# dataset met ionen (gemiddelde waarde per locatie)
ionen <- data_TVG %>%
  filter(AquaComponent %in% c("K", "Na", "Ca", "Mg", "SO4", "Cl", "HCO3_OEP", "CO3")) %>%
  group_by(AquaComponent, codeplas) %>%
  summarise(gemiddelde = mean(ResultCalc))

# to wide format
ionenwide <- pivot_wider(ionen, names_from = AquaComponent, values_from = gemiddelde)
ionenwide <- ionenwide %>% select(codeplas, K, Na, Ca, Mg, SO4, Cl, HCO3_OEP, CO3)
```


### Maucha-diagram voor alle locaties (gemiddelde per locatie)
```{r}
# converteer kolom met locatiecode naar row.names voor maucha-functie
ionenwide <- ionenwide %>% remove_rownames %>% column_to_rownames(var = "codeplas")
maucha(ionenwide)
```

### Maucha-diagram per locatie (figuur per maand)
#### Maak dataset aan voor locatie x
```{r}
#"ANTMRK0204" "ANTTUR0094" "ANTTUR0305" "ANTMRK0177" "ANTRAV0014" "ANTRAV0175" "ANTRAV0188" "ANTRAV0208" "ANTTUR0022" "ANTTUR0046" "ANTTUR0270"
#"ANTTUR0277" "ANTTUR0282" "ANTTUR0287" "ANTTUR0295" "ANTTUR0300" "ANTTUR0302" "ANTMRK0206" "ANTTUR0018" "ANTTUR0077" "ANTTUR0079" "ANTTUR0273"
#"ANTTUR0292" "ANTTUR0297" "ANTTUR0299" "ANTRAV0122" "ANTRAV0381" "ANTRAV0211" "ANTTUR0065" "ANTTUR0082" "ANTOTH0015" "ANTRAV0052" "ANTARE0025"
#"ANTRAV0230" "ANTTUR0257" "ANTARE0309" "ANTRAV0293" "ANTRAV0296" "ANTRAV0297" "ANTTUR0296" "ANTTUR0301" "ANTTUR0304" "ANTOTH0270" "ANTOTH0271"
#"ANTBAA0036" "ANTOTH0306" "ANTRAV0369" "ANTOTH0324" "ANTTUR0674"
locatie <- "ANTTUR0674"


datamaucha <- data_TVG %>%
  filter(AquaComponent %in% c("K", "Na", "Ca", "Mg", "SO4", "Cl", "HCO3_OEP", "CO3") & codeplas == locatie) %>%
  group_by(AquaComponent, FieldSamplingDate) %>%
  summarise(gemiddelde = mean(ResultCalc)) %>%
  select(FieldSamplingDate, AquaComponent, gemiddelde)

# to wide format
datamauchawide <- pivot_wider(datamaucha, names_from = AquaComponent, values_from = gemiddelde)
# kolommen in juiste volgorde (! belangrijk voor correct Maucha-diagram)
datamauchawide <- datamauchawide %>%
  select(FieldSamplingDate, K, Na, Ca, Mg, SO4, Cl, HCO3_OEP, CO3)

# converteer kolom met datum staalname naar row.names voor maucha-functie
datamauchawide <- datamauchawide %>% remove_rownames %>% column_to_rownames(var = "FieldSamplingDate")
maucha(datamauchawide)

# voor ANTOTH0015 en ANTOTH0270 ontbreekt data voor CO3!
```

# IR-EGV plot
## referentie-punten
```{r}
ref_punten <- data.frame(
      location_ref = c("Li (Angeren)", "At (Witteveen)", "Th (Noordwijk)"),
      Ca_ref = c(115, 0.4, 420),
      Cl_ref = c(11, 3, 19100),
      ec25_ref = c(651, 50.1, 52000), # in µS/cm
      ir_ref = c(.95, .20, .04), # without units (in 0-1)
      name_ref = c("Li", "At", "Th"))
```

## gemiddelde Cl en Ca concentraties per locatie
```{r}
IREGVdata <- data_TVG %>% 
  filter(AquaComponent %in% c("Ca", "Cl", "EGV25_veld")) %>%
  group_by(codeplas, AquaComponent) %>% summarise(gemiddelde = mean(ResultCalc))

# naar wide format (componenten als kolommen)
IREGVwide <- pivot_wider(IREGVdata, names_from = AquaComponent, values_from = gemiddelde)

# bereken en voeg IR toe als kolom
IREGVwide <- IREGVwide %>%
  mutate(IR = ((Ca*2)/40.078) / (((Ca*2)/40.078) + (Cl/35.453)), name_ref = codeplas)

```

## plot IR_EGV diagram
```{r}
p1 <- ggplot(ref_punten, aes(x = ec25_ref, y = ir_ref, label = name_ref)) +
  geom_point(size = 2) + 
  scale_x_log10() + 
  xlab("EGV (µS/cm)") + 
  ylab("IR (%)") + 
  scale_y_continuous(breaks = seq(0,1, by = 0.1)) + 
  ggtitle("IR-EGV diagram Turnhout\n") + 
  geom_text(hjust = - 0.5, vjust = - 0.5)
# voeg locaties Kalmthout toe
p1 + geom_point(data = IREGVwide, mapping = aes(x = EGV25_veld, y = IR), color = "red")
```

### plot Ionenratio
```{r}
IREGVwide %>%
    ggplot(aes(x = IR, y = codeplas)) +
    geom_boxplot() +
    labs(title = "Ionenratio (%)\n") +
    ylab("Locatie") + xlab("ratio (%)")
```

